【裁判字號】    96,上易,656
【裁判日期】    970528
【裁判案由】    妨害自由等
【裁判全文】
臺灣高等法院臺南分院刑事判決         96年度上易字第656號
上  訴  人
即  被  告  巳○○
                      號
選任辯護人  王英傑律師
            黃俊達律師
上  訴  人
即  被  告  戊○○
                      弄10之.
選任辯護人  蘇慶良律師
上  訴  人
即  被  告  申○○
            午○○
                      號
上列二人共同
選任辯護人  黃俊達律師
            賴鴻鳴律師
            莊信泰律師
上  訴  人
即  被  告  寅○○  男  32歲.
                    身分證統一.
                    住台中市○.
上  訴  人
即  被  告  辰○○  男  33歲.
                    身分證統一.
                    住台中縣太.
選任辯護人  蕭敦仁律師
上列上訴人因妨害自由等案件，不服臺灣雲林地方法院95年度易
字第413號中華民國96年7月31日第一審判決（起訴案號：臺灣雲
林地方法院檢察署94年度偵字第2948、3836號，95年度偵字第39
64號），提起上訴，本院判決如下：
    主  文
原判決關於戊○○所處強制罪暨定執行刑部分，辰○○所處附表
一編號11恐嚇危害安全罪、附表一編號12強制罪暨定執行刑部
分均撤銷。
戊○○共同連續犯強制罪，累犯，處有期徒刑貳年肆月，減為有
期徒刑壹年貳月。
辰○○（原判決附表一編號12強制罪部分及原判決附表一編號11
恐嚇危害安全罪部分均）無罪。
其餘上訴駁回。
戊○○上開第二項撤銷部分所處之刑與上訴駁回部分所處之刑，
應執行有期徒刑年肆月。扣案之現金新臺幣貳拾玖萬伍仟佰
元，沒收之。
辰○○上訴駁回部分所處之刑，應執行有期徒刑陸月，如易科罰
金，以銀元佰元即新臺幣玖佰元折算壹日。扣案之現金新臺幣
貳拾玖萬伍仟佰元，沒收之。
    事  實
一、戊○○前於民國（下同）88年間，因常業重利案件，經法院
    判處有期徒刑6月確定，於88年11月19日執行完畢，猶不知
    警惕。
二、巳○○因經營地下期貨簽賭站（賭博罪部分，業經台灣雲林
    地方法院以96年度易字第84號，判處有期徒刑2年6月，減為
    有期徒刑1年3月在案），接受不特定賭客下注簽賭。吳國傳
    則於民國92年間，向巳○○所經營之地下期貨簽賭站下注簽
    賭，共計賭輸新臺幣（下同）2,000餘萬元。巳○○為催討
    債務：
（一）於93年2、3月間，與申○○簽約，委託申○○向吳國傳討
      債，並約定以所討得的錢之四成作為報酬。巳○○乃與申
      ○○、寅○○、午○○，共同基於概括之犯意聯絡，連續
      先後為附表一編號1、2所示之強制罪犯行（時間、地點、
      行為人及方法等，詳如附表一編號1、2所示）。
（二）嗣因吳國傳無力償還，且申○○所經營之討債公司未繼續
      營業，申○○便於94年1月間，將巳○○之委託案，介紹
      給同為經營討債公司之戊○○，巳○○復與戊○○簽約，
      委託戊○○向吳國傳討債，仍約定以所討得的錢之四成作
      為報酬，戊○○與申○○則約定以戊○○所得之報酬之一
      成，作為申○○之介紹報酬，巳○○、申○○乃基於前述
      同一之概括犯意，與戊○○、共犯田旻杰（業經原審判刑
      確定）等人，共同基於概括之犯意聯絡，連續先後為附表
      一編號3至9所示之強制罪、恐嚇危害安全罪、毀損罪之犯
      行（時間、地點、行為人及方法等，詳如附表一編號3至9
      所示）。
三、戊○○於90年間，在臺中縣太平市○○街67號成立「年豐財
    務管理顧問有限公司」。復於93年間，於同一處所，再成立
    「豐年財務管理顧問有限公司」，專以接受債權人委任催討
    債務為業，原則上約定以所討得的錢之四成作為報酬，並於
    接受委託後，分別基於強制罪、恐嚇危害安全罪、毀損罪之
    概括犯意，除為附表一編號3至9所示之強制罪、恐嚇危害安
    全罪、毀損罪之犯行外，並為下述強制罪、恐嚇危害安全罪
    、毀損罪之犯行，如下：
（一）戊○○接受如附表一編號10、11、13至35示債權人委託
      ，於附表一編號10、11、13至35所示時、地，分別與辰
      ○○、共犯田旻杰（業經原審判刑確定）及附表一編號10
      11、13至35所示人等，各別基於強制罪、、恐嚇危害安
      全罪、毀損罪之概括犯意聯絡，為附表一編號10、11、
      13至35所示之強制罪、恐嚇危害安全罪、毀損罪之犯行（
      時間、地點、行為人及方法等，詳如附表一編號10、11
      、13至35所示）。
（二）戊○○復另行起意，於附表一編號11.所示時、地，與附
      表一編號11.所示陳世峰等人，基於恐嚇危害安全之犯意
      聯絡，為附表一編號11.所示之恐嚇危害安全罪犯行（時
      間、地點、行為人及方法等，詳如附表一編號11所示）
      。
四、戊○○、辰○○、與田旻杰、楊卉姍與綽號「老闆」不詳姓
    名、年籍之成年男子意圖營利，基於普通賭博、聚眾賭博及
    提供賭博場所營利之犯意聯絡，自95年3、4月間某日起，在
    臺中市○○○街3號之公眾得出入之場所，由戊○○以月薪
    18,000元代價僱請楊卉姍，並由田旻杰、楊卉姍負責接聽下
    注電話、登記賭客下注資料，及於每週星期一匯錢、收錢等
    工作，辰○○則出資150,000元及介紹賭客，並與戊○○約
    定可分得三分之一或四分之一獲利，以此方式經營職棒賭博
    簽賭站，以聚集不特定之多數人簽賭。賭博方式為以各當日
    開賽之職業棒球比賽結果為準，由簽賭者以每注賭金為10,0
    00元押注對打雙方之一參賽隊伍，以終局勝負決定輸贏，凡
    押中贏球之球隊者，可贏取如下注之彩金，如未押中，即需
    給付所押注之賭金。戊○○於接受賭客簽賭後，每注抽佣50
    0元，辰○○可分得120元或130元不等。戊○○則將賭客下
    注之簽賭資料，轉向大組頭簽賭，輸贏由大組頭負責。若大
    組頭不願接受戊○○下注轉單時，則由戊○○、「老闆」共
    同與賭客對賭，輸贏由戊○○負責4成，「老闆」負責6成方
    式，經營職棒賭博。每日參與下注之人數不一，每日簽賭支
    數20至60支不等（即每日營業額約20萬至60萬元），每日獲
    利約5,000元。
五、戊○○承前普通賭博、聚眾賭博及提供賭博場所營利之犯意
    ，與「陳世峰」及提供「百家樂」電腦網路賭博軟體之不詳
    姓名、年籍之成年男子（即戊○○上手）基於犯意聯絡，於
    95年5、6月間起 ，推由戊○○提供臺中市○○○街3號處所
    ，作為得供不特定賭客進出之公眾場所，以友人介紹及登報
    方式，招攬不特定賭客聚集賭博財物。賭博方式為以連接網
    際網路，由戊○○依據賭客財力及信用狀況，提供予賭客數
    萬元至20萬元不等之額度，由賭客在該額度內簽賭下注，於
    每週一結算應收或應付賭金，戊○○則依賭客下注總金額抽
    取1.3﹪佣金 ，再由戊○○等人與該提供軟體之不詳姓名、
    年籍之成年男子以佔三成之輸贏比例，與賭客對賭。
六、案經酉○○訴由雲林縣警察局虎尾分局報請及臺灣雲林地方
    法院檢察署檢察官指揮法務部調查局雲林縣調查站、雲林縣
    警察局西螺分局 ，於95年8月2日9時40分許，搜索附表三、
    四所示地點，扣得如附表三、四所示物品，始悉上情。
    理  由
壹、有罪部分
一、認定犯罪事實所憑之證據及理由
（一）關於證據能力之部分
    １按證人依法應具結而未具結者，其證言不得作為證據，刑
      事訴訟法158條之3定有明文。又具結，應於訊問前為之，
      但應否具結有疑義者，得命於訊問後為之，刑事訴訟法第
      188條亦定有明文。經查：
      Ａ證人楊卉姍95年10月16日原審訊問筆錄、（見原審卷(一)
        142至143、147至148頁），因未經具結，而被告巳○○
        、申○○、午○○均亦未同意採列為本案之證據，故依
        前開說明，對於被告巳○○、申○○、午○○而言應無
        證據能力。
      Ｂ證人酉○○於94年8月18日、95年1月19日於檢察官偵訊
        時之供述（見94年他字卷24至25頁、偵卷(一)34頁），因
        未經具結，而被告巳○○、申○○、午○○均亦未同意
        採列為本案之證據，故依前開說明，對於被告巳○○、
        申○○、午○○而言應無證據能力。
      Ｃ證人卯○○95年9月6日檢察官偵訊時之供述（見偵卷(一)
        124至125頁），係訊問後具結，而被告辰○○未同意採
        列為本案之證據，故依前開說明，對於被告辰○○而言
        應無證據能力。
    ２按被告以外之人於審判外之言詞或書面陳述，除法律有規
      定者外，不得作為證據。此刑事訴訟法第159條第1項定有
      明文規定。經查：
      Ａ證人楊卉姍95年8月2日 、95年8月18日調查筆錄（見偵
        卷(一)146至153、卷(二)18至21頁），證人廖依瑩95年8月2
        日第一、二次、95年8月18日調查筆錄（見偵卷(一)133至
        139、140至144頁），證人酉○○94年2月27日、94年5
        月5日、94年8月3日調查筆錄（見警卷17、18至21、294
        8號，偵卷15至18頁），證人丙○○94年5月5日警詢筆
        錄（警卷14至16頁），對被告巳○○、申○○、午○○
        而言，係被告巳○○、申○○、午○○以外之人於審判
        外之言詞陳述，被告巳○○、申○○、午○○均表示不
        同意採為本案證據，故依前開說明，對於被告巳○○、
        申○○、午○○而言應無證據能力。
      Ｂ證人戊○○95年8月2日調查筆錄（見偵卷(一)71至87頁）
        ，證人天○○95年7月5日、7月24日調查筆錄（見偵卷
        (一)37至39、57至59頁頁），證人卯○○95年8月11日調
        查筆錄（見偵卷(一)218至220頁），對被告辰○○而言，
        係被告辰○○以外之人於審判外之言詞陳述，被告辰○○表示不同意採為本案證據，故依前開說明，對於被告
        辰○○而言應無證據能力。
    ３本件除前述１、２中所述外，其他有關以下所引用之供述
      或非供述證據，公訴人、被告等及其等選任辯護人均同意
      該等證據有證據能力。本院審酌該等證據中關於人證部分
      均出於證人自由意志，其作成之情況，應屬適當，書證部
      分查無顯不可信之情況，予以採納，並無礙被告及辯護人
      於程序上之彈劾詰問權利，而認前開傳聞證據合於刑事訴
      訟法第159條之4、之5等規定 ，因而具備證據能力，合先
      敘明。
（二）有罪部分：
  I事實二、三部分：
    １被告巳○○坦承與申○○簽約，委託申○○向吳國傳討債
      ，後經申○○介紹，再與戊○○簽約，委託戊○○向吳國
      傳討債，報酬均為所討得的錢之四成（見本院卷97年2月
      20日、97年4月30日筆錄）。
    ２被告申○○坦承受巳○○委任，向吳國催討債務，報酬為
      所討得的錢之四成，之後並將巳○○之委託案介紹給戊○○，戊○○會支付其介紹報酬（見本院卷97年2月20日、
      97年4月20日筆錄）。
    ３證人即被告戊○○證述：經由申○○之介紹，與巳○○簽
      約受託向吳國傳討債，巳○○並向伊說明吳國傳所欠是期
      指賭博之債務，約定的報酬為所要到的錢的四成，以伊所
      拿到的報酬的一成算介紹費給申○○等語明確（見本院97
      年4月30日筆錄）。
    ４被告寅○○、午○○二人均坦承為申○○討債公司（京鴻
      資產管理顧問公司）之人員，於附表一編號1、2所載之時
      地均有在場等事實（見本院卷97年2月20日筆錄）。
    ５被告辰○○坦承於附表一編號11所載之時、地與戊○○
      等人共同至麗的公司之事實不諱（見本院卷97年 2月20日
      筆錄）。
    ６有委託書一份（委託人巳○○、受任人京鴻資產管理顧問
      公司）、京鴻資產管理顧問公司台中市政府營業事業登記
      證一紙在卷可稽（見警卷30至31頁）。
  II附表一部分：
    １附表一編號1部分：
      Ａ被告巳○○、申○○、午○○及寅○○均坦承被告巳○○委託被告申○○、午○○及寅○○，向吳國傳討債，
        報酬為債務之四成及於上揭時、地，與被害人即證人酉
        ○○在丸九超市前遭遇等事實不諱（見本院卷97年2月
        20日筆錄）。
      Ｂ證人即被害人酉○○於93年3月6日15時許，駕駛車號45
        56-HP號自小客車內載女兒吳優，自雲林縣虎尾鎮立仁
        世家，外出至虎尾鎮大川眼科就診，被告申○○、午○○及寅○○駕駛車輛自後尾隨至大川眼科，並在外等候
        ，酉○○於同日16時許女兒就診完畢後，發現被告申○○等人仍在外等候，便於診所內撥打電話，向婆婆丙○○求援，而後酉○○從診所出來，帶女兒吳優上車，酉
        ○○坐上駕駛座，欲離開現場，而被告申○○竟出手開
        啟駕駛座車門，並拉住車門，不讓酉○○關車門，被告
        午○○及寅○○則站立在車旁，圍住車輛，不讓證人酉
        ○○駕車離開等事實，業據證人酉○○證述明確（見偵
        卷(五)43至50頁），核與證人即委請婚紗店內助理駕車載
        至現場之丙○○證述情節相符（見偵卷(五)43、49至50頁
        ）。
      Ｃ證人酉○○、丙○○之證述，於「酉○○在車內，被告
        申○○拉住車門」？抑或「酉○○欲進入車內，遭被告
        申○○阻擋」？此點雖有不符，本院審酌酉○○係係直
        接受被告申○○等人為強制行為之人，對於犯罪情節之
        記憶，應較已年近68歲且非直接接受強制行為之丙○○
        為深刻、清晰，此部分應以酉○○之證述為可採。再者
        此部分，係屬細節性問題，並不影響主要犯罪事實之認
        定，即關於被告申○○拉住車門不讓證人酉○○關車門
        ，及被告午○○及寅○○圍在車外，不讓證人酉○○駕
        車離開等主要犯罪事實部分，酉○○與丙○○之證述並
        無不符，應堪認定。
      Ｄ有員警工作紀錄簿影本一紙在卷可稽（詳偵卷(五)29頁）
        。
    ２附表一編號2部分：
      Ａ被告巳○○、申○○、午○○及寅○○均坦承於上揭時
        、地，至虎尾立仁世家外等候之事實。
      Ｂ被告巳○○、申○○、寅○○及午○○及數名姓名、年
        籍不詳之成年男子共7、8人 ，於93年3月間某日11時許
        ，在雲林縣虎尾鎮立仁世家外等候，被告巳○○見酉○○自七樓住處下樓倒垃圾，並欲騎機車離去之際，與被
        告申○○等人趨前圍住證人酉○○，不讓證人酉○○離
        去，並詢問吳國傳人在何處，證人酉○○迫於被告巳○○等人人多勢眾，為取信於被告巳○○等人，始讓被告
        巳○○、申○○及另一名姓名、年籍不詳之成年男子進
        入七樓住處內，另被告午○○、寅○○及其餘人等，則
        在樓下等候等事實，業據證人即被害人酉○○證述明確
        （詳偵卷(五)44頁）。
    ３附表一編號3部分：
      Ａ被告戊○○坦承此部分事實不諱。
      Ｂ被告巳○○、申○○於原審坦承於上揭時、地，經討債
        公司人員通知而到吉峰國小指認吳國傳之事實（詳他卷
        25頁，原審卷(一)214、215頁）。
      Ｃ證人戊○○證述：被告巳○○、申○○二人於前揭時、
        地到場為伊指認吳國傳為何人之事實明確（見本院卷97
        年4月30日筆錄18至24頁）。
      Ｄ證人酉○○、陳劉月春、吳國傳之證述（偵卷(五)16、45
        、46、51、52頁），
      Ｅ有警員職務報告書2紙、委任書1紙及照片14張在卷可稽
        （詳偵卷(六)12、13、61、62頁）。
    ４附表一編號4部分：
      Ａ被告戊○○坦承此部分事實不諱。
      Ｂ證人酉○○、陳劉月春、吳國傳之證述（偵卷(五)16、46
        、51、52頁）。
      Ｃ有警員職務報告書一紙在卷可稽（詳偵卷(六)63頁）。
    ５附表一編號5部分：
      Ａ被告戊○○坦承此部分事實不諱。
      Ｂ證人酉○○、丙○○、吳國傳之證述（偵卷(五)16、46、
        50、52頁）。
      Ｃ有照片20張在卷可稽（詳偵卷(六)8至9、14至17頁）。
    ６附表一編號6部分：
      Ａ被告戊○○坦承此部分事實不諱。
      Ｂ證人酉○○、陳劉月春及吳國傳之證述（偵卷(五)16、
        46、51、52頁）。
      Ｃ有照片12張在卷可稽（偵卷(六)8、19頁，外放證物(八)）
        。
    ７附表一編號7部分：
      Ａ被告戊○○坦承此部分事實不諱。
      Ｂ證人酉○○、丙○○之證述（偵卷(五)16、45、46、50頁
         ）。
      Ｃ有照片30張在卷可稽（詳偵卷(六)20至26頁、外放證物(九)
         ）。
    ８附表一編號8部分：
      Ａ被告戊○○坦承此部分事實不諱。
      Ｂ證人酉○○之證述（偵卷(五)16、45、46頁）。
      Ｃ有照片37張在卷可稽（詳偵卷(五)74頁、偵卷(六)27至32頁
        、外放證物(十)）。
    ９附表一編號9部分：
      Ａ被告戊○○坦承此部分事實不諱。
      Ｂ證人酉○○之證述（偵卷(五)34、48頁）。
      Ｃ有照片10張在卷可稽（外放證物(十一)）。
    １０附表一編號10部分：
      Ａ被告戊○○坦承此部分事實不諱。
      Ｂ證人廖依瑩、楊卉姍之證述（詳偵卷(一)頁，偵卷(二)19、
        30、34、44頁）。
      Ｃ有勘驗錄影帶職務報告、錄影帶翻拍照片7張在卷可稽
       （詳偵卷(二)5 、22至24頁）。
    １１附表一編號11部分：
      Ａ被告戊○○坦承此部分事實不諱。
      Ｂ證人天○○之證述（詳偵卷(一)38、58頁）。
      Ｃ有通訊監察譯文一件、車號查詢汽車車籍、車籍資料查
        詢各一紙及照片12張等在卷可稽（偵卷(一)44、45、60、
        63至67、107、108頁）。
    １２附表一編號13部分：
      Ａ被告戊○○坦承此部分事實不諱。
      Ｂ證人廖依瑩、楊卉姍之證述（詳偵卷(一)141、142頁，偵
        卷(二)19、31、34、45頁）。
      Ｃ有勘驗錄影帶職務報告、錄影帶翻拍照片4張在卷可稽
       （詳偵卷(二)9、26、40頁）。
    １３附表一編號14部分：
      Ａ被告戊○○坦承此部分事實不諱。
      Ｂ證人廖依瑩及楊卉姍之證述（詳偵卷(一)143頁，偵卷(二)
        20、31、35、45頁）。
      Ｃ並有勘驗錄影帶職務報告、錄影帶翻拍照片2張在卷可
        稽（詳偵卷(二)8、29、43頁）。
    １４附表一編號15部分：
      Ａ被告戊○○坦承此部分事實不諱。
      Ｂ證人廖依瑩及楊卉姍之證述（詳偵卷(一)133至139、193
        至198、203至206頁，偵卷(二)19、30、34、44頁）。
      Ｃ有勘驗錄影帶職務報告、錄影帶翻拍照片2張在卷可稽
       （詳偵卷(二)2、25、39頁）。
    １５附表一編號16部分：
      Ａ被告戊○○坦承此部分事實不諱。
      Ｂ有勘驗錄影帶職務報告在卷可稽（詳偵卷(二)4頁）。
    １６附表一編號17部分：
      Ａ被告戊○○坦承此部分事實不諱。
      Ｂ證人廖依瑩及楊卉姍之證述（詳偵卷(一)133至139、193
        至198、203至206頁，偵卷(二)19、30、34、44頁）。
      Ｃ有勘驗錄影帶職務報告、錄影帶翻拍照片7張在卷可稽
       （詳偵卷(二)5頁 、22至24頁）。
    １７附表一編號18部分：
      Ａ被告戊○○坦承此部分事實不諱。
      Ｂ證人乙○○之證述（詳偵卷(三)66至68頁）。
      Ｃ有指認照片一張在卷可稽（詳偵卷(三)64頁），復有委託
        書一份扣案可證。
    １８附表一編號19部分：
      Ａ被告戊○○坦承此部分事實不諱。
      Ｂ證人黃○○之證述（詳偵卷(三)72至74頁）。
      Ｃ有委託書一份扣案可證。
    １９附表一編號20部分：
      Ａ被告戊○○坦承此部分事實不諱。
      Ｂ證人宇○○之證述（詳偵卷(三)78至80頁）
      Ｃ有委託書一份扣案可證。
    ２０附表一編號21部分：
      Ａ被告戊○○坦承此部分事實不諱。
      Ｂ證人甲○○之證述（詳偵卷(三)99至103頁）
      Ｃ有委託書一份，復經原審勘驗錄影光碟，並製有勘驗筆
        錄在卷（詳原審卷(二)58至61頁）
    ２１附表一編號22部分：
      Ａ被告戊○○坦承此部分事實不諱。
      Ｂ證人玄○○之證述（詳偵卷(三)112至114頁）
      Ｃ有委託書一份扣案可證。
    ２２附表一編號23部分：
      Ａ被告戊○○坦承此部分事實不諱。
      Ｂ證人亥○○之證述（詳偵卷(三)120至122頁）。
      Ｃ有委託書一份扣案可證。
    ２３附表一編號24部分：
      Ａ被告戊○○坦承此部分事實不諱。
      Ｂ證人Ｅ○○之證述（詳偵卷(三)129至131頁）。
      Ｃ有委託書一份扣案可證。
    ２４附表一編號25部分：
      Ａ被告戊○○坦承此部分事實不諱。
      Ｂ證人未○○之證述（詳偵卷(三)134至136頁）。
      Ｃ有委託書一份扣案可證。
    ２５附表一編號26部分：
      Ａ被告戊○○坦承此部分事實不諱。
      Ｂ證人子○○之證述（詳偵卷(三)143至145頁）。
      Ｃ有委託書一份、錄影光碟一片扣案可證。
    ２６附表一編號27部分：
      Ａ被告戊○○坦承此部分事實不諱。
      Ｂ證人庚○○之證述（詳偵卷(三)158至160頁）。
      Ｃ有委託書一份扣案可證。
    ２７附表一編號28部分：
      Ａ被告戊○○坦承此部分事實不諱。
      Ｂ證人丁○○之證述（詳偵卷(三)177至179頁）。
      Ｃ有委託書一份扣案可證及匯款單17紙在卷可稽（詳偵卷
        (三)164至175頁）。
    ２８附表一編號29部分：
      Ａ被告戊○○坦承此部分事實不諱。
      Ｂ證人游文榮、地○○之證述（詳偵卷(三)189至193頁，原
        審卷(二)213至217頁）
      Ｃ有委託書一份扣案可證。
    ２９附表一編號30部分：
      Ａ被告戊○○坦承此部分事實不諱。
      Ｂ證人辛○○之證述（詳偵卷(三)197至199頁）。
      Ｃ有委託書一份扣案可證。
    ３０附表一編號31部分：
      Ａ被告戊○○坦承此部分事實不諱。
      Ｂ證人丑○○之證述（詳偵卷(三)211至213頁，原審卷(二)
        219頁）。
      Ｃ有委託書一份扣案可證。
    ３１附表一編號32部分：
      Ａ被告戊○○坦承此部分事實不諱。
      Ｂ證人Ｃ○○之證述（詳偵卷(三)221至223頁）。
      Ｃ有委託書一份扣案可證。
    ３２附表一編號33部分：
      Ａ被告戊○○坦承此部分事實不諱。
      Ｂ證人宙○○之證述（詳偵卷(三)237至239頁）。
      Ｃ有委託書一份扣案可證、匯款單七紙在卷可稽（詳偵
        卷(三)227至235頁）。
    ３３附表一編號34部分：
      Ａ被告戊○○坦承此部分事實不諱。
      Ｂ證人Ｄ○○之證述（詳偵卷(三)245至247頁）。
      Ｃ有委託書一份扣案可證。
    ３４附表一編號35部分：
      Ａ被告戊○○坦承此部分事實不諱。
      Ｂ證人己○○之證述（詳偵卷(三)255至257頁）。
      Ｃ有委託書一份扣案可證。
  III事實四職棒賭博部分：
    １被告戊○○、辰○○坦承此部分事實不諱。
    ２證人林裕國、李虹蓁之證述（詳偵卷(二)145、147頁）。
    ３有經營職棒簽賭帳本及現金295,300元等扣案可證。
  Ⅳ事實五百家樂賭博部分：
    １被告戊○○坦承此部分事實不諱。
    ２有經營百家樂帳本扣案可證。
二、對於被告辯解本院之判斷
（一）被告及其選任辯護人辯解要旨
    １被告巳○○及其選任辯護人辯解要旨
      被告巳○○辯稱：雖有委託申○○、戊○○催討債務，但
      沒有叫申○○、戊○○等人為非法行為，亦不知他們會為
      非法之行為 ，於附表一編號2部分伊未為強制行為云云。
      被告巳○○之選任辯護人則為被告巳○○辯稱：被告巳○○與申○○、戊○○等人並無犯意聯絡及行為之分擔，應
      不成立共同正犯。
    ２被告申○○及其選任辯護人辯解要旨
      被告申○○辯稱：附表一編號1、2部分，被告申○○均未
      為強制行為，雖有將巳○○委託案件介紹給戊○○，惟戊○○之所為與被告申○○無涉云云。被告申○○之選任辯
      護人則為被告申○○辯稱：被告申○○與戊○○等人並無
      犯意聯絡及行為之分擔，應不成立共同正犯。
    ３被告寅○○、午○○及其等選任辯護人辯解要旨
      均辯稱：沒有圍住自小客車不讓酉○○離開云云。
    ５被告辰○○及其選任辯護人辯解要旨
      被告辰○○辯稱 ：伊95年5月26日雖有到中港路麗的總公
      司後（即附表一編號11所載之時、地），但伊並未參與
      討債及調解事宜云云。被告辰○○之選任辯護人則為被告
      辰○○辯稱：被告辰○○與戊○○等人並無犯意聯絡及行
      為之分擔，就附表一編號11應不成立共同正犯。
（二）不採的理由
    １Ａ被告申○○、午○○、寅○○及巳○○關於附表一編號
        1、2之所辯，與前述「壹一（二）I１、２」中依據證
        人酉○○、丙○○之證述所認定之事實不符，顯均係卸
        責之詞，均不足採。
      Ｂ證人即附表一編號 1所載93年3月6日被害人報案前往處
        理之員警壬○○、黃世銘二人固證述，當日受理報案前
        往處理，當日員警工作紀錄簿（見警卷29頁）上沒有記
        載有妨害自由、恐嚇之情形，且其上亦有被害人酉○○
        本人之簽名等語（見本院卷97年4月30日筆錄）， 互核
        相符。惟壬○○、黃世銘二人係受理報案後才前往處理
        ，並非於案發當時即時在現場，其二人到達現場時未發
        現有妨害自由、恐嚇之情形，尚不得據此推論其二人到
        場現場之前未有妨害自由、恐嚇之情事，又被害人報案
        後，縱於員警前往處理時未告知當時有妨害自由、恐嚇
        之情形，無論其未告知之原因為何，亦不得僅依此點而
        推論當時確未有妨害自由、恐嚇之情形，至少被害人已
        因員警之前往而解除當時被告等人所造成之困境，而此
        點亦可當作認定被告等人犯行之輔助證據，據以認定被
        告等人之犯行，從而證人壬○○、黃世銘二人之證述及
        93 年3月6日之員警工作紀錄簿之記載 ，尚不足採為被
        告申○○、午○○、寅○○及巳○○有利之認定。
    ２被告巳○○先後委託被告申○○、戊○○，向吳國傳討債
      ，其報酬為討回的錢之四成，顯逾越一般合理之範圍，而
      吳國傳積欠被告巳○○龐大之期指賭債，在被告巳○○無
      力亦不敢透過合法之司法途徑向吳國傳催討之情形下，委
      託專門向他人催討債務之被告申○○、戊○○等人，並付
      出比一般使用合法手段討債所需之費用高出甚多的報酬，
      其目的無非在透過更強之壓力，迫使吳國傳或其家人清償
      債務，足見被告巳○○應可預見被告申○○、戊○○等人
      為取得優越之報酬，在討債中，有可能使用非法方法，以
      逼使吳國傳或其家人還錢，而此亦不違背被告巳○○委託
      討債之本意，況且巳○○於附表一編號1、2部分，已參與
      強制犯行之實行，並於申○○、戊○○等人對吳國傳及其
      家人施壓前到場指認吳國傳 ，其與申○○（附表一編號1
      、2）、戊○○（附表一編號3至9）等人間 ，確存有犯意
      之聯絡及行為之分擔之事實，應堪認定，被告巳○○之所
      辯，尚無足採。又申○○於自己催討無效後，將案件轉介
      紹給戊○○，而戊○○如能催討到錢，所得之報酬之一成
      應支付給申○○當介紹報酬，申○○且於戊○○第一次催
      討到場指認無國傳，則關於戊○○等人於附表一編號3至9
      之催討犯行部分，申○○與戊○○等人間，確存有犯意之
      聯絡及行為之分擔之事實，亦堪認定，被告申○○此部分
      之所辯，亦無足採。
    ３證人戊○○證稱：辰○○曾經就臺北A＆D及麗的這二件，
      跟我去討債，…麗的及A＆D去之前，有跟辰○○說要做什
      麼事情，辰○○也知道等語甚詳（見原審卷(二)179、184頁
      ）；核與證人即附表一編號11之被害人天○○證稱：辰
      ○○跟我說，欠別人錢就是要還錢，聲音比較大，我當然
      會怕。…辰○○去的那次，在要進入辦公室大廳那裡，很
      大聲要我還錢，…出言罵我一些類似三字經的話等語大致
      相符（詳原審卷(三)42、44、45頁），足見在附表一編號11
      之部分，被告辰○○不但與戊○○共同去麗的公司，且
      在麗的公司內與被害人天○○商討債務問題時，還在旁以
      大聲辱罵方式，恫嚇天○○還錢，參酌證人戊○○另證稱
      ：我在東英七街跟陳世峰及辰○○說處理好，一起平分等
      語相符（詳原審卷(二)192頁），則被告辰○○與戊○○等
      人，就附表一編號11部分之犯行，自有犯意聯絡及行為
      分擔至明，被告辰○○此部分之所辯，並無可採。
    ４綜上所述，被告巳○○、申○○、戊○○、寅○○、午○○、辰○○犯行，事證明確，均堪認定，均應予依法論科
      。
三、論罪科刑之理由
（一）查被告巳○○、申○○、午○○、寅○○、戊○○及辰○○等人行為後（ 除附表一編號11.及事實四、五犯行外）
      ，刑法業於94年1月7日修正， 94年2月2日公布，於95年7
      月1日施行 。按行為後法律有變更者，適用行為時之法律
      ，但行為後之法律有利於行為人者，適用最有利於行為人
      之法律，現行刑法第2條第1項定有明文。又比較新舊法時
      ，應就罪刑有關之共犯、未遂犯、想像競合犯、牽連犯、
      連續犯、結合犯，以及累犯加重、自首減輕暨其他法定加
      減原因（如身分加減）與加減例等一切情形，綜其全部罪
      刑之結果而為比較。 最高法院95年度第8次刑事庭會議決
      議可資參照。關於被告巳○○、申○○、午○○、寅○○
      、戊○○及辰○○犯行新舊法比較援引附表五所示。
（二）核被告巳○○、申○○ 、午○○、寅○○於附表一編號1
      、2，被告巳○○，申○○ 、戊○○於附表一編號3、4
      ，被告戊○○於附表一編號15、16、30、32，所為均係犯
      刑法第304條強制罪；被告巳○○、申○○、戊○○於附
      表一編號5、6、7，被告戊○○於附表一編號8、
      10、11、13、14、17至20、22至29、31、33至35，被告辰
      ○○於附表一編號11，所為均係犯刑法第305條恐嚇危
      害安全罪；被告巳○○、申○○、戊○○於附表一編號3
      、6、7、8、9，被告戊○○於附表一編號21，
      所為均係犯刑法第305條恐嚇危害安全罪及同法第354條毀
      損罪；被告戊○○於事實四、五，被告辰○○於事實四，
      所為均係犯刑法第266條第1項之賭博罪、同法第268條之
      圖利供給賭場罪及圖利聚眾賭博罪。
（三）被告六人於附表一中各個編號之犯行，分別與附表一中各
      個編號中所列之行為人；被告戊○○、辰○○於事實四賭
      博犯行，與共犯田旻杰、楊卉姍及綽號「老闆」間；被告
      戊○○於事實五犯行，與共犯陳世峰、不詳姓名、年籍之
      成年男子；分別於彼此間均有犯意聯絡及行為分擔，分別
      均為共同正犯。
（四）
    １被告巳○○、申○○、戊○○先後多次及被告午○○、寅
      ○○先後二次之強制罪犯行；被告巳○○、申○○、戊○○先後多次恐嚇危害安全罪及毀損罪犯行；分別均時間緊
      接，所犯罪名相同，各顯係出於概括犯意反覆為之，分別
      均為連續犯，應均依修正前刑法第56條規定，各以一罪論
      ，並加重其刑。
    ２按連續數行為而犯同一之罪名，均在新法施行前者，新法
      施行後，應依新法第二條第一項之規定，適用最有利於行
      為人之法律。部分之數行為，發生在新法施行前者，新法
      施行後，該部分適用最有利於行為人之法律。若其中部分
      之一行為或數行為，發生在新法施行後者，該部分不能論
      以連續犯（最高法院95年度第8次刑事庭會議 五(四)可資參
      照）。是被告戊○○附表一編號11恐嚇危害安全罪犯行
      ，係於95年6月30日前所犯 ；附表一編號11恐嚇危害安
      全罪犯行，係於95年7月1日以後所犯。附表一編號11之
      多次行為，被告戊○○等人均係針對被害人天○○所為，
      且目的均係向被害人天○○討債，足認係基於同一恐嚇危
      害安全犯意下之接續三次行為，僅侵害一個法益，屬單純
      一罪。而綜觀起訴書前後文所示，應可認公訴意旨就此部
      分認為：「被告戊○○等人附表一編號11、係成立一
      個整體的接續犯，然後再與其他恐嚇危害安全犯行成立連
      續犯之關係」，容有誤會，併此說明。
（五）被告巳○○、申○○、戊○○所犯恐嚇危害安全罪及毀損
      罪間，有方法結果牽連關係，為牽連犯，均應依修正前刑
      法第55條規定，從一重以毀損罪論處（歷次毀損罪及強制
      罪部分，考量被害人酉○○所受損害，被告巳○○等人所
      施加不法行為之地點及處所等情節，分別以附表一編號8
      及4為重）。
（六）按刑事法若干犯罪行為態樣，本質上原具有反覆、延續實
      行之特徵，立法時既予特別歸類，定為犯罪構成要件之行
      為要素，則行為人基於概括之犯意，在密切接近之一定時
      、地持續實行之複次行為，倘依社會通念，於客觀上認為
      符合一個反覆、延續性之行為觀念者，於刑法評價上，即
      應僅成立一罪。學理上所稱「集合犯」之職業性、營業性
      或收集性等具有重複特質之犯罪均屬之，例如經營、從事
      業務、收集、販賣、製造、散布等行為概念者是，最高法
      院95年度臺上字第1079號著有判決可資參照。被告戊○○
      、辰○○所犯賭博罪部分，本質上具有反覆、延續性行為
      之特徵，於刑法評價上，應認係集合多數犯罪行為而成立
      之獨立犯罪型態之「集合犯」，為包括一罪，應僅成立一
      罪。被告戊○○、辰○○所為多次供不特定人簽賭之犯行
      ，跨越95年7月1日刑法修正施行前、後，惟本件既評價為
      一罪，應以最後行為時之法律處斷，故本件應直接適用修
      正施行後之新法，無新舊法比較適用之問題，併予敘明。
      公訴意旨認為應先將被告戊○○、 辰○○於95年6月30日
      前經營職棒簽賭及網路百家樂之賭博行為，論以連續犯；
      再就95年7月1日後經營職棒簽賭及網路百家樂之賭博行為
      ，論以接續犯，並予分論併罰，應有誤會。被告戊○○、
      辰○○係基於一個營利之賭博犯意，實施供給賭博場所、
      聚眾賭博、本身參與賭博之各個舉動，以達成同一犯罪之
      行為，同時觸犯上開三罪名，為想像競合犯，應從一情節
      較重之圖利聚眾賭博罪處斷。
（七）被告巳○○、申○○所犯強制罪與毀損罪間；被告戊○○
      所犯強制罪、毀損罪、恐嚇危害安全罪（即附表一編號11
      部分）及圖利聚眾賭博罪間；被告辰○○所犯恐嚇危害
      安全罪（即附表一編號11部分）、圖利聚眾賭博罪間；
      犯意各別、罪名互殊，應予分論併罰。公訴意旨認為被告
      巳○○、申○○、戊○○所犯強制罪、毀損罪及恐嚇危害
      安全罪間，為牽連犯，容有誤會，併此說明。
（八）被告巳○○、申○○所犯上開二罪；被告午○○、寅○○
      所犯上開強制罪；被告戊○○所犯上開四罪；被告辰○○
      所犯上開二罪，均於96年4月24日前，合於減刑條件 ，均
      應分別依中華民國96年罪犯減刑條例第 2條第1項第3款、
      第7條第1項、第9條、第10條第1項之規定，分別予以減刑
      ，併定應執行有期徒刑，或併諭知易科罰金之折算標準。
（九）被告戊○○前於88年間，因常業重利案件，經法院判處有
      期徒刑6月確定，於88年11月19日執行完畢 ，有台灣高等
      法院被告前案紀錄表在卷可佐，被告戊○○於有期徒刑執
      行完畢後，五年內再犯本件有關強制罪及毀損罪之有期徒
      刑以上之罪，均為累犯，依修正前刑法第47條規定，各遞
      加其刑（賭博及恐嚇危害安全部分非累犯）。
（十）上訴駁回部分〔即被告巳○○、申○○、午○○、寅○○
      、戊○○所處毀損罪及恐嚇危害安全罪（即附表一編號11
      部分）及圖利聚眾賭博罪、辰○○所處恐嚇危害安全罪
      （即附表一編號11部分）及圖利聚眾賭博罪部分〕
    １原審依上開事證，適用前述法律，並審酌：
      Ａ被告巳○○因經營地下期貨簽賭站，吳國傳向巳○○簽
        賭，因而積欠債務高達2,000 餘萬元，被告巳○○竟圖
        順利催討賭債，而以委託討債公司人員即被告申○○及
        戊○○等人，向吳國傳催討賭債，且因吳國傳無力償還
        ，加強不法手段之強度，不止針對吳國傳本人，只要是
        吳國傳至親之人，均屬渠等施加壓力的對象，造成吳國
        傳及其家屬極深恐懼，且被告戊○○等人所為之破壞行
        為，亦使酉○○等人於遭討債期間，難以過正常生活，
        其行為造成被害人嚴重損害，及被告申○○與吳國傳及
        其家人素不相識，竟僅為賺取討債所得，因而對於完全
        不相識之人，使用暴力壓迫被害人，其行為自然值得予
        以非難，暨犯後均否認犯行等一切情狀；
      Ｂ被告午○○及寅○○受被告申○○僱用，因而向酉○○
        為討債行為，而被告午○○及寅○○所採取之討債手段
        ，均係以圍住酉○○，不讓酉○○離去之方式，逼使酉
        ○○與渠等商談債務如何解決事宜，渠等行為固然違反
        刑法法律，但所採取之手段，不若被告戊○○等人強烈
        ，及渠等二人於被告申○○所經營之討債公司解散後，
        未再參與向酉○○討債之行為，參與程度不若被告申○○等人，暨犯後均否認犯行等一切情狀；
      Ｃ爰審酌被告戊○○以開設財務顧問管理公司，對外以合
        法公司名義，受債權人委託，向債務人催討債務，表面
        上存在合法成立之公司，但實際上在本案中對被害人所
        為之討債行為，均係以暴力壓迫、言語恫嚇等不法手段
        ，以達到順利催討債務之目的，姑不論債權人與債務人
        間是否真實存在債權債務關係，被告戊○○等人一受委
        任，便立即以債權人自居，強要債務人與渠等解決，完
        全無視於社會法秩序運作，行為至為囂張，及被害人遭
        受到被告戊○○等人討債時，內心多因恐懼再遭報復，
        而不願報警處理，甘願以付款了事方式解決。被害人對
        於被告戊○○等人所採取的態度，多是避之唯恐不及，
        不願與被告戊○○等人多所接觸。因此，衡量被害人所
        受之損害，應考量被害人於遭受被告戊○○等人遭受討
        債時所受不法行為之侵害程度，縱使被告戊○○於事後
        與部分被害人達成和解，亦僅能稍稍彌補被害人所受損
        害，而不足以完全抹去被告戊○○等人在行為時所造成
        之損害，被告戊○○於審理中，與被害人天○○、玄○○、亥○○、Ｅ○○、未○○、癸○○、丁○○、庚○○、地○○、游文榮、辛○○、丑○○及Ｄ○○達成和
        解，並有和解書十三紙在卷可稽（詳原審卷(三)162至174
        頁），另竟賺取金錢，而經營職棒賭博及網路百家樂等
        賭博行為，暨犯後坦承犯行等一切情狀；
      Ｄ被告辰○○不思以正常管道賺取金錢花用，竟參與被告
        戊○○之討債集團，而與被告戊○○參與如附表一編號
        11所示犯行，所為犯行數量固然不若被告戊○○，但
        實際上所為之共同討債行為，如至他人公司內部，以近
        乎惡霸方式，強要他人與渠等解決債務問題，均造成被
        害人麗的公司實質上及經濟上之損害，復出資投資被告
        戊○○所經營之職棒賭博行為，暨犯後坦承部分犯行等
        一切情狀；
      分別就被告六人，量處如下之刑：
      Ａ被告巳○○部分：強制罪處有期徒刑壹年貳月，減為有
        期徒刑柒月；毀損罪處有期徒刑壹年陸月，減為有期徒
        刑玖月，並定應執行刑為有期徒刑壹年貳月。
      Ｂ被告申○○部分：強制罪處有期徒刑拾月，減為有期徒
        刑伍月；毀損罪處有期徒刑壹年肆月，減為有期徒刑捌
        月，並定應執行刑為有期徒刑壹年。
      Ｃ被告午○○部分：處有期徒刑捌月，減為有期徒刑肆月
        ，如易科罰金，以銀元佰元即新臺幣玖佰元折算壹日
        。
      Ｄ被告寅○○部分：處有期徒刑捌月，減為有期徒刑肆月
        ，如易科罰金，以銀元佰元即新臺幣玖佰元折算壹日
        。
      Ｅ被告戊○○部分：毀損罪處有期徒刑貳年陸月，減為有
        期徒刑壹年月；圖利聚眾賭博罪處有期徒刑壹年貳月
        ，減為有期徒刑柒月；恐嚇危害安全罪（即附表一編號
        11部分）處有期徒刑壹年肆月，減為有期徒刑捌月。
      Ｆ被告辰○○部分：恐嚇危害安全罪（即附表一編號11
        部分）處有期徒刑捌月，減為有期徒刑肆月；圖利聚
        眾賭博罪，處有期徒刑捌月，減為有期徒刑肆月。
    ２原判決並以：扣案如附表三、四所示物品（除附表四編號
      25外），爰不另宣告沒收，理由詳如附表三、四扣案物品
      處理情形欄所示；至於扣案如附表四編號25所示現金295,
      300元，爰依修正後刑法第38條第1項第2款規定 ，宣告沒
      收之，理由詳如附表四編號25扣案物品處理情形欄所示。
    ３經核原判決於此上訴駁回部分，認事用法均無不合，量刑
      亦屬妥當，被告六人上訴或否認犯罪，或指摘原判決量刑
      過重，均為無理由，被告六人此部分之上訴，均應予駁回
      。
（十一）就原判決關於戊○○所處強制罪暨定執行刑及被告辰○○定應執行刑部分即撤銷部分
    １原判決關於戊○○強制罪部分所處之徒刑，既經本院撤銷
      （原判決認定戊○○強制犯行中之一部分即附表一編號12
      部分，本院認應不成立犯罪不另為無罪之諭知，故原判決
      關於戊○○所處強制罪暨定執行刑部分均應予撤銷，理由
      詳如後述），爰就此撤銷部分之量刑，審酌被告戊○○以
      開設財務顧問管理公司，對外以合法公司名義，受債權人
      委託，向債務人催討債務，表面上存在合法成立之公司，
      但實際上在本案中對被害人所為之討債行為，均係以暴力
      壓迫、言語恫嚇等不法手段，以達到順利催討債務之目的
      ，姑不論債權人與債務人間是否真實存在債權債務關係，
      被告戊○○等人一受委任，便立即以債權人自居，強要債
      務人與渠等解決，完全無視於社會法秩序運作，行為至為
      囂張，及被害人遭受到被告戊○○等人討債時，內心多因
      恐懼再遭報復，而不願報警處理，甘願以付款了事方式解
      決。被害人對於被告戊○○等人所採取的態度，多是避之
      唯恐不及，不願與被告戊○○等人多所接觸。因此，衡量
      被害人所受之損害，應考量被害人於遭受被告戊○○等人
      遭受討債時所受不法行為之侵害程度，縱使被告戊○○於
      事後與部分被害人達成和解，亦僅能稍稍彌補被害人所受
      損害，而不足以完全抹去被告戊○○等人在行為時所造成
      之損害，被告戊○○於審理中，與被害人天○○、玄○○
      、亥○○、Ｅ○○、未○○、癸○○、丁○○、庚○○、
      地○○、游文榮、辛○○、丑○○及Ｄ○○達成和解，並
      有和解書十三紙在卷可稽（詳原審卷(三)162至174頁），暨
      犯後坦承犯行等一切情狀；量處如主文第二項所示之刑。
    ２被告戊○○所犯強制罪部分，其犯罪時間在96年4月24 日
      以前，合於減刑條件，此部分爰均依中華民國96年罪犯減
      刑條例第2條第1項第3款、第7條規定減輕其刑。
    ３上開如主文第二項被告戊○○撤銷部分所處之刑與如主文
      第四項被告戊○○上訴駁回部分所處之刑，並定應執行刑
      為有期徒刑3年4月。
    ４原判決關於辰○○附表一編號11恐嚇危害安全罪及附表
      一編號12強制罪部分所處之徒刑，既經本院撤銷改判無罪
      （詳如後述），則原判決關於被告辰○○所定應執行刑部
      分亦應予撤銷，因此，就上開如主文第四項被告辰○○上
      訴駁回部分所處之刑，定應執行刑為有期徒刑6月 ，並諭
      知易科罰金之折算標準。
貳、無罪部分
一、公訴要旨：
（一）起訴事實：
    １戊○○接受如附表一編號12所示債權人委託，於附表一編
      號12所示時、地，分別與辰○○及附表一編號12所示人等
      ，基於強制罪之犯意聯絡，為附表一編號12所示之強制罪
      犯行（時間、地點、行為人及方法等，詳如附表一編號12
      所示）。
    ２辰○○與附表一編號11.所示陳世峰等人有犯意聯絡及行
      為分擔，故辰○○於附表一編號11.部分亦為共同正犯。
（二）起訴法條：
    １刑法第304條。
    ２刑法第305條。
（三）起訴證據：
    １被告戊○○、辰○○之供述及證人卯○○之證述。
    ２證人戊○○、被害人天○○之證述。
二、本院之判斷
（一）
    １訊據被告戊○○、辰○○雖均坦承於附表一編號12之時、
      地有到場，惟均否認有丟擲雞蛋、辱罵、及妨害領航公司
      員工自由進出公司之強制罪犯行。
    ２訊據被告辰○○否認與附表一編號11.所示陳世峰等人有
      犯意聯絡及行為分擔，辯稱：附表一編號11.部分，伊沒
      有參與等語。
 （二）經查：
    １Ａ附表一編號12，被告戊○○、辰○○是由證人Ｂ○○帶
        領前往，而附表一編號12是由證人Ｂ○○向警方報案處
        理，報案後，領航公司卯○○、鍾志強、魏曜笙於警方
        處理過程中均未提到公司大門有被丟擲雞蛋，員工有被
        限制出入即遭辱罵恐嚇之情事之事實，業據證人Ｂ○○
        、證人即台北市內湖分局西湖派出所副所長Ａ○○、證
        人即受Ｂ○○委託至派出所之律師葉民人證述明確，互
        核相符（見本院97年4月30日、97年5月14日筆錄）。
      Ｂ證人即領航公司採購經理戌○○證述：（附表一編號12
        ）完全沒有公司員工被限制出入或被恐嚇或辱罵之情事
        明確（見本院卷97年4月30日筆錄12頁）。
      Ｃ證人卯○○於雲林調查站訊問時雖證述，附表一編號11
        有發生不准公司員工進出，公司門口遭丟雞蛋，公司
        特別助理林孟君遭辱罵並隨即報案云云（ 詳偵卷(一)219
        頁，偵卷(二)124頁）。 惟證人卯○○於原審交互詰問時
        則證稱：「6月5日沒有出言辱罵之情形」、「丟雞蛋是
        大樓管理阿姨說的」、「在會議室聽到Ｂ○○說不要讓
        員工進出，當時戊○○也在現場」等語（見原審卷(二)
        199至203頁），則證人卯○○於調查局及原審之證述，
        二者間於有無辱罵之情形已不相符；且關於報案人亦與
        前述Ａ中證人之證述不符；至於丟雞蛋既聽自大樓管理
        阿姨，即屬傳聞；不准公司員工進出僅謂係在會議室聽
        聞，即未親在外面目睹，且與前述Ｂ中證人戌○○證述
        不符。綜上，證人卯○○前述於調查站之證述，即均無
        可採。
      Ｄ被告戊○○於原審雖坦承其全部犯行，包括附表一編號
        12，惟其原審於關於被告辰○○部分作證時則證稱：附
        表一編號12之時、地雖有到場，但沒有丟擲雞蛋、辱罵
        、及妨害領航公司員工自由進出公司之強制罪犯行等語
        見原審卷(二)189頁）。
      Ｅ綜上所述，關於附表一編號12，證人卯○○之證述有前
        述諸多瑕疵，不足採信，此外復無其他確切證據足資證
        明被告辰○○有何公訴人所指此部分強制罪犯行，此部
        分自屬不能證明其犯罪，依法應諭知無罪之判決。至於
        被告戊○○，此部分除其自白外，並無其他證據可資佐
        證，亦無從認定被告戊○○確有公訴人所指該部分犯行
        。惟公訴人認此部分與前揭強制罪論科部分，有連續犯
        之裁判上一罪關係，被告戊○○於附表一編號12部分，
        爰不另判決無罪。
    ２Ａ被告辰○○於附表一編號11所載之95年7月4日早上10
        時起至17時許，與證人潘俊安約定在監理所辦理過戶，
        辰○○都沒有中途離開之事實，業據證人潘俊安證述明
        確（詳原審卷(三)68至71頁），並有富邦產物保險股份有
        限公司強制汽車責任保險費收據影本在卷可稽（見原審
        卷(三)74頁）。
      Ｂ證人戊○○證稱：…辰○○不知道跟「阿展」配合噴漆
        的事等語（詳原審卷(二)179、184、188頁）。
      Ｃ證人即被害人天○○之證述，並未述及被告辰○○有參
        與附表一編號11之部分。
      Ｄ被告戊○○等人於附表一編號11之恐嚇危害安全罪犯
        行，相對於附表一編號11之恐嚇危害安全罪犯行，係
        屬另行起意，既無證據足以證明被告辰○○有參與附表
        一編號11之犯行，即無從以被告辰○○於附表一編號
        11部分，與戊○○等人有犯意聯絡及行為分擔之共犯
        關係，而推論於附表一編號11部分，被告辰○○亦當
        然為共犯。
      Ｅ綜上所述，關於附表一編號11，並無任何確切證據足
        資證明被告辰○○有何公訴人所指此部分恐嚇危害安全
        罪犯行，此部分自屬不能證明其犯罪，依法應諭知無罪
        之判決。
（四）原審判決疏未查明，就附表一編號11、12部分，遽對被
      告辰○○論罪科刑，顯有未洽，被告辰○○就此二部分上
      訴指摘原判決不當，為有理由，應由本院撤銷原審判決此
      二部分，就此二部分另為諭知被告辰○○無罪之判決。
參、關於撤銷部分，撤銷原判決之理由
一、關於被告戊○○於附表一編號12部分，無從認定其確有公訴
    人所指該部分犯行，原判決認定此部分亦成立強制罪，而於
    被告戊○○連續強制罪中一併予以論科，原判決於此部分之
    認事用法，均有未洽。
二、關於被告辰○○於附表一編號12及於附表一編號11部分，
    原審判決疏未查明，遽對被告辰○○論罪科刑，原判決於此
    部分之認事用法，亦均有未洽。
肆、不另判決無罪部分：
一、被告巳○○部分：
  １公訴意旨（即起訴書附表編號1部分）另以： 被告巳○○於
    92年6 月中旬，與數名姓名、年籍不詳之成年人士，為催討
    吳國傳所積欠之2,000 餘萬元債務，至吳國傳父母位於雲林
    縣褒忠鄉○○村○○路137 號丙○○住處，對吳國傳之母丙○○恫嚇：幹你娘GY，國傳的小孩及老婆在那裡，我要抓去
    填海等語，致丙○○心生畏懼。因認被告巳○○尚涉犯刑法
    第305 條恐嚇危害安全犯行云云。
  ２訊據被告巳○○固於警詢坦承於92年6月中旬，曾至吳國傳
    家中找吳國傳等情不諱（詳警卷2頁），惟否認有何恐嚇危
    害安全犯行。經查，證人丙○○於檢察官訊問時證稱：巳○○帶了好幾個人來，當時我正躺在沙發上睡覺，巳○○進來
    就大聲的對我說：「幹你娘的雞歪，我今天是開車要來帶國
    傳的太太及三個小孩去填海」，我跟他說為何要罵我？看我
    老人家比較軟弱？好膽來打我，我當時並不會害怕，我想說
    老命一條，有膽打死我，不要對我孫子們下手，我還靠過去
    跟他們說，要打打我就好，我看他們手插腰，我說我不怕死
    等語甚詳（詳偵卷(五)50頁）。然證人丙○○此部分指訴，固
    然指明被告巳○○為上開恐嚇言語，但除證人丙○○指訴以
    外，並無其他客觀事證足以佐證，實難僅憑證人丙○○之單
    一證詞，即遽採為不利於被告巳○○之認定。況且，證人丙○○於檢察官訊問時之指訴，並未指明被告巳○○係於何時
    為上揭行為，僅於警詢時具體指明時間。而證人丙○○之警
    詢筆錄又屬被告以外之人審判外之陳述，被告巳○○不同意
    此部分筆錄之證據能力。是以，關於被告巳○○此部分犯行
    之時間點，亦缺乏佐證。依此，依現存事證，本院難以認定
    被告巳○○此部分之犯罪事實。
  ３此外，復查無其他積極證據，足證被告巳○○確有公訴人所
    指該部分犯行。惟公訴人認此部分與前揭有罪部分，為連續
    犯或牽連犯裁判上一罪，爰不另判決無罪。
二、被告午○○及寅○○部分：
  １公訴意旨略以：被告午○○及寅○○就上開附表一編號3至
    9所示犯罪事實，與被告巳○○等人，有犯意聯絡及行為分
    擔。因認被告午○○及寅○○尚涉犯刑法第304條強制罪、
    第305條恐嚇危害安全罪及第354條毀損罪嫌云云。
  ２訊據被告午○○及寅○○均否認涉犯附表一編號3至9犯行，
    均辯稱：當時申○○公司已經倒閉，沒有跟申○○去催討債
    務等語。經查：Ａ上揭附表一編號3至9所示犯罪事實，所憑
    之證據及理由，詳如前述壹（二）II３至９所述，茲引用之
    ，不予贅述。然被告午○○及寅○○是否參與上揭犯行，仍
    應有積極證據佐證，本院自難僅以被告戊○○、田旻杰、巳
    ○○及申○○確實有上開犯罪事實，即認為被告午○○及寅
    ○○就上開犯行，確有犯意聯絡及行為分擔無誤。Ｂ被告巳
    ○○於檢察官訊問時供稱：午○○、寅○○不在，因為午○○及寅○○好像已經不在申○○公司等語（詳偵卷(五)64、65
    頁）；經核與被告申○○於檢察官訊問時供稱：巳○○叫我
    再找另外一家債務催討公司，我就找京鴻，之後午○○及寅
    ○○就沒有再加入了等語（詳偵卷(五)61頁）。是以，被告午
    ○○、寅○○於被告申○○所經營之公司未繼續營業後，是
    否繼續參與向證人吳國傳催討債務，已非無疑。況且，被告
    午○○及寅○○就前述向證人酉○○催討債務之案件中，對
    於渠等是否到現場處理一節，均未否認，所爭執者，只是渠
    等行為有無構成犯罪，是被告午○○及寅○○自無可能為逃
    避自己責任，而再就附表一編號3至9部分，爭執有無到場。
    至於證人酉○○於檢察官訊問時 ，就事實編號3部分指稱：
    申○○、午○○帶了10幾個人到吉峰國小，已經忘記寅○○
    是否在場，…當時巳○○、申○○、午○○及寅○○都有在
    場云云（詳偵卷(五)45、46頁），應係誤認。另證人酉○○就
    附表一編號4部分指稱：我用攝影機拍下 ，當時寅○○及午
    ○○均在那群人內云云（詳偵卷(五)47頁），然根據證人酉○○所拍攝之照片所示（詳偵卷(六)8、9、14至17頁，及外放證
    物(七)），被告寅○○及午○○均未出現在照片中。再參以被
    告申○○於檢察官訊問時供稱：初四寅○○及午○○沒有去
    等語（詳偵卷(五)62頁）。是以， 證人酉○○就附表一編號4
    部分之指認，應有誤會。綜上，依現存事證，難認被告午○○及寅○○於94年2月10日以後 ，確實仍參與被告戊○○向
    吳國傳催討債務之犯行。
  ３此外，復查無其他積極證據，足證被告午○○及寅○○確有
    公訴人所指該部分犯行。惟公訴人認此部分與前揭有罪部分
    ，為連續犯或牽連犯裁判上一罪，爰不另判決無罪。
三、被告戊○○部分：
 I、
  １公訴意旨：詳如附表二編號1所載。公訴人認被告戊○○此
    部分犯行，尚涉犯刑法第354條毀損罪及同法第305條恐嚇危
    害安全罪云云。
  ２訊據被告戊○○否認此部分之犯行，然於原審則坦承此部分
    犯行。經查：Ａ證人卯○○於調查時供稱：Ｂ○○、戊○○
    等人於6月5日討債未果後，仍分別在本年6月7日、6月9日、
    6月12日分別帶領10餘名手下前來公司要債，Ｂ○○、戊○○等人曾在6月9日要所有的經理級以上幹部集合起來，強迫
    所有人要支持Ｂ○○那一邊的人，並配合他們的行動。其中
    6月12日討債未果後，本公司營運長鍾志強所有之轎車後車
    窗即遭不明歹徒砸毀，…且鍾志強亦曾接獲不明人士以未顯
    示號碼電話恐嚇，要其多穿幾件防彈衣以防萬一，另7月20
    日Ｂ○○亦曾打電話給我，向我表示，他已經去過我家了，
    並恐嚇我要拿槍把我、魏曜笙、副總裁張丹鴻、副總經理林
    我昇、前總經理郭英材等5人擊斃等語（詳偵卷(一)219頁）；
    復於檢察官訊問時證稱：鍾志強車子被破壞，打電話跟我說
    要我多注意。…後來7月20日Ｂ○○打電話給我，我聽得出
    是Ｂ○○的聲音，他說他已經去過我家，要叫人家把我彈掉
    （台語），之後我就搬家，後來他們沒有再去等語（詳偵卷
    (二)124頁）；復於原審證稱：Ｂ○○在大陸打電話給我，要
    我去跟魏文傑說借銀行利息不是外傳九分利，他很激動，並
    說要拿槍把我做掉等語甚詳（詳原審卷(二)200、201頁）。如
    此觀之，Ｂ○○仍分別於95年6月7日、9日、12日，帶領10
    餘名手下，至領航公司要求解決債務問題，並於6月9日集合
    經理級以上幹部，要求領航公司幹部支持Ｂ○○；另鍾志強
    車輛被砸，且與卯○○均接獲恐嚇電話等情，固可認定。然
    上開95年6月7日以後所發生之事實，被告戊○○及辰○○是
    否參與，則應另有積極證據證明，本院自難僅以被告戊○○
    及辰○○參與6月5日之行為，即認為後續所發生之事情，確
    有被告戊○○及辰○○參與其中無誤。Ｂ被告辰○○於調查
    時供稱：6月6日晚上，我、戊○○、「舅仔」等3人共同搭
    乘戊○○的車輛至台北，共同晚餐後返回台中，席間，「舅
    仔」的姪子到場，向我與戊○○表示他會處理，我與戊○○
    就沒有再過問該事情等語（詳偵卷(一)10 2頁）；經核與被告
    戊○○於調查時供稱：Ｂ○○叫四海幫的朋友出面，我只是
    在場助勢，6月5日當天並未達成協議，之後我也沒有介入該
    案件等語（詳偵卷(一)76頁）；復於檢察官訊問時供稱：6月5
    日我與阿聰、辰○○、陳世峰及「阿弟」去A＆D，就只有去
    那次而已，因為該案後來由Ｂ○○接手等語（詳偵卷(二)114
    頁）；再於本院以證人身分證稱：6月5日先與Ｂ○○至領航
    公司談，談比較久，後來去派出所。第二天（即6月6日）在
    Ｂ○○與其姪子在Ｂ○○公司談，Ｂ○○叫他姪子參與，要
    把事情搞大，我與Ｂ○○意見不合，之後便與辰○○一起回
    臺中。第二次（即再隔一、二天後）我與辰○○上臺北時，
    Ｂ○○怕對方找人來，並說隔天要找人去砸店，Ｂ○○問他
    姪子有無球棒，他姪子說沒有，我、辰○○及Ｂ○○便去買
    10幾支球棒，放在陳世峰車上，備而不用。隔天Ｂ○○姪子
    沒有去，我們怕被出賣，就沒有去A＆D公司等語大致相符（
    詳原審卷(二)182、183、194頁）。準此，被告戊○○既於原
    審坦承犯罪，應無必要再就關於到過A＆D公司幾次之細節為
    爭辯。況且，被告戊○○歷次以被告或證人身分，就此部分
    所為供述，前後一致，且與被告辰○○所述相符，渠等所為
    可信度相當高。此外，被告戊○○與辰○○本案係於95年8
    月2日遭警查獲，距離95年6月間參與A＆D公司討債行為，相
    隔不到二月，記憶模糊或錯置之可能性低。因此，被告戊○○及辰○○上開所辯，並非全然無據。Ｃ此外，根據證人卯
    ○○所述，Ｂ○○於95年6月7日、9日及12日至A＆D公司集
    合經理級以上幹部，要求支持Ｂ○○一節，姑不論被告戊○○有無在場，單就Ｂ○○上開行為而論，實難以認定係觸犯
    何刑事法律。又鍾志強所有車輛遭砸毀，並接到不明人士來
    電恐嚇，及證人卯○○受到Ｂ○○以電話方式恐嚇等情，亦
    難認為與被告戊○○及辰○○有關。是以，95年6月7日以後
    之行為，難以認定被告戊○○及辰○○有何犯罪嫌疑。至於
    證人卯○○於原審尚證稱：Ｂ○○總共去公司三次，三次戊○○都有到，…因為每次Ｂ○○過去，戊○○都會在旁邊，
    所以對戊○○比較有印象云云（詳原審卷201、202頁），然
    被告戊○○既然於95年6月5日以後，便未曾到或A＆D公司，
    則證人卯○○上開證述，應屬記憶模糊或錯植所致，併此說
    明。
  ３此外，復查無其他積極證據，足證被告戊○○與辰○○確有
    公訴人所指該部分犯行。惟公訴人認此部分與前揭有罪部分
    ，為連續犯或牽連犯裁判上一罪，爰不另判決無罪。
 II、
    １公訴意旨略以：詳如附表二編號2所載。公訴人認被告戊○○此部分犯行，尚涉犯刑法第305條恐嚇危害安全罪云
      云。
    ２訊據被告戊○○否認此部分犯行，然於原審坦承上開附表
      二編號2事實不諱。經查： Ａ證人癸○○於檢察官訊問時
      證稱：戊○○等三人去我公司忠明南路找我一次，我跟他
      們說債不是我欠的，事後又去我家找我二次，最後我把翁
      仔找出來，以十萬元解決。他們去找我，我當然會害怕，
      一次4、5人來怎麼不會怕。他們要我找翁仔出來解決債務
      ，我就把翁仔找出來，…家裡我沒有出來，因為我會怕，
      他們就一直按電鈴，沒有大聲叫等語甚詳 （詳偵卷(三)153
      至154頁 ）。由此可見，證人癸○○在面對被告戊○○之
      討債時，內心雖然高度恐懼。但根據證人癸○○之證詞，
      被告戊○○向癸○○討債時，客觀上並無使用任何違反刑
      法規定之行為。縱使以人數優勢及按電鈴行為，亦難認為
      係屬非法行為。是以，本院自難僅以被告戊○○於原審坦
      承犯行，即認為向證人癸○○催討債務，有何使用非法行
      為。
    ３此外，復查無其他積極證據，足證被告戊○○確有公訴人
      所指該部分犯行。惟公訴人認此部分與前揭有罪部分，為
      連續犯或牽連犯裁判上一罪，爰不另判決無罪。
四、被告辰○○部分：
  I、
    １公訴意旨另以：詳如附表二編號1所載 。公訴人認被告辰
      ○○此部分犯行，尚涉犯刑法第354條毀損罪及同法第305
      條恐嚇危害安全罪云云。
    ２訊據被告辰○○辯稱：只去過領航一次云云（詳原審卷(一)
      100頁）。依現存事證，難以認定被告辰○○確實涉犯此
      部分犯罪事實，理由援引上揭肆三I２部分。
    ３此外，復查無其他積極證據，足證被告辰○○確有公訴人
      所指該部分犯行。惟公訴人認此部分與前揭有罪部分，為
      連續犯或牽連犯裁判上一罪，爰不另判決無罪。
  II、
    １公訴意旨另以：詳如附表一編號（即起訴書附表編號
      ）所載。公訴人認被告辰○○此部分犯行，尚涉犯刑法第
      305條恐嚇危害安全罪及同法第354條毀損犯行。
    ２訊據被告辰○○否認涉犯附表一編號21號犯行，辯稱：未
      參與甲○○，甲○○應係誤認云云（詳原審卷(一)59頁）。
      經查：Ａ上揭附表一編號21號犯罪事實，業據證人甲○○
      於檢察官訊問時證述情節相符（詳偵卷(三)99至103頁），
      並有委託書一份、指認照片口卡8張（詳偵卷(三)92至95頁
      ），復經原審勘驗錄影光碟，並製有勘驗筆錄在卷（詳原
      審卷(二)58至61頁），足信屬實。然被告辰○○是否參與上
      揭犯行，仍應有積極證據佐證，本院自難僅以被告戊○○
      及田旻杰確實有上開犯罪事實，即認為被告辰○○就上開
      犯行，確有犯意聯絡及行為分擔無誤。Ｂ證人戊○○先於
      檢察事務官詢問時供稱：（甲○○案件）辰○○真的沒有
      去，那時他沒有在我公司作等語（詳偵卷(二)116頁）；復
      於原審證稱：甲○○這件，我與公司成員去二、三次，辰
      ○○沒有去，是我叫田旻杰用石頭砸及噴漆等語甚詳（詳
      原審卷(二)186頁）。是以，被告辰○○是否參與證人甲○○討債，並非全然無疑。Ｃ又證人甲○○於原審證稱：前
      前後後共有八個人跟我討債，全部都沒有當面碰到，因為
      我在樓上，沒有看過被告。95年9月4日檢察官訊問時，是
      看照片及錄影帶指認辰○○，沒有與他們碰面。指認辰○○是我父母親跟我講的等語。討債人員來時，我人在三樓
      ，在樓上看過他們，沒有親自與他們碰面等語甚詳（詳原
      審卷(三)20、22頁）。依此，被告戊○○等人向證人甲○○
      討債時，證人甲○○未曾直接與被告戊○○等人碰面，僅
      從住處三樓往下看過被告戊○○等人。是證人甲○○有無
      錯認之可能性，實不無疑問。況且，證人甲○○於原審接
      受詰問時，曾經就貼有94年5月4日標籤的八張翻拍照片中
      ，指認其所認為之「被告辰○○」。就證人甲○○指認之
      結果，證人廖依瑩及楊卉姍均於原審證稱：該人為廖士元
      等語甚詳（詳原審卷(三)25、28頁）。再者，原審勘驗錄影
      光碟後，亦難以確認出被告辰○○確實出現在錄影光碟內
      。是以，證人甲○○指認被告辰○○，既然係根據王利正
      及王白芙蓉轉述，且未曾直接與被告辰○○接觸，依現存
      事證，難以認定被告辰○○確實參與此部分犯行。
    ３此外，復查無其他積極證據，足證被告辰○○確有公訴人
      所指該部分犯行。惟公訴人認此部分與前揭有罪部分，為
      連續犯或牽連犯裁判上一罪，爰不另判決無罪。
  III、
    １公訴意旨另以：詳如附表一編號23（即起訴書附表編號
      ）所載。公訴人認被告辰○○此部分犯行，尚涉犯刑法第
      305條恐嚇危害安全犯行。
    ２訊據被告辰○○否認涉犯此部分犯行，辯稱：未參與向亥
      ○○討債云云（詳原審卷(一)59頁）。
    ３經查：Ａ上揭附表一編號23犯罪事實，業據證人亥○○於
      檢察官訊問時證述情節相符（詳偵卷(三)120至122頁），並
      有委託書一份、指認照片1張（詳偵卷(三)118頁），堪以採
      信。然被告辰○○是否參與上揭犯行，仍應有積極證據佐
      證，本院自難僅以被告戊○○確實有上開犯罪事實，即認
      為被告辰○○就上開犯行，確有犯意聯絡及行為分擔無誤
      。Ｂ證人亥○○於原審證稱：沒有看過在庭被告辰○○，
      …時間太久了，不是很認得辰○○，人也不太記得。…在
      檢察官訊問時，指認被告辰○○，是照片看起來相似，差
      不多是這樣等語甚詳（原審卷(二)203、204頁）。是以，證
      人亥○○於95年9月4日檢察官訊問時指認被告辰○○參與
      上開犯行，已距時間為上開恐嚇危害安全犯行，已相隔四
      年餘。證人亥○○是否能精確記憶，實非無疑。況且，證
      人亥○○也坦承在檢察官訊問時指認被告辰○○的基礎，
      是「照片看起來相似」、「差不多是這樣」，即為積極指
      認。是本院認為尚難僅憑證人亥○○模糊之記憶，即為不
      利於被告辰○○之認定。
    ３此外，復查無其他積極證據，足證被告辰○○確有公訴人
      所指該部分犯行。惟公訴人認此部分與前揭有罪部分，為
      連續犯或牽連犯裁判上一罪，爰不另判決無罪。
  Ⅳ、
    １公訴意旨另以：詳如附表一編號29（即起訴書附表編號
      ）所載。公訴人認被告辰○○此部分犯行，尚涉犯刑法第
      305條恐嚇危害安全犯行。
    ２訊據被告辰○○否認涉犯附表一編號犯行，辯稱：未參
      與向地○○討債云云（詳原審卷(一)59頁）。經查：Ａ上揭
      附表一編號29犯罪事實，業據證人游文榮及地○○於檢察
      官訊問及原審證述情節相符（詳偵卷(三)189至193頁，原審
      卷(二)213至217頁），並有委託書一份及指認照片三張在卷
      可稽（詳偵卷(三)185至187頁），堪信屬實。然被告辰○○
      是否參與上揭犯行，仍應有積極證據佐證，本院自難僅以
      被告戊○○及田旻杰確實有上開犯罪事實，即認為被告辰
      ○○就上開犯行，確有犯意聯絡及行為分擔無誤。Ｂ證
      人地○○先於檢察官訊問時證稱：編號3（辰○○） 者即
      為前述向我進行暴力討債人員云云（詳偵卷(三)193頁）；
      復於原審改辯稱：沒有看過在庭被告云云（詳原審卷(二)
      214頁）；再改稱：不曾看過在庭被告，就那天去討錢，
      有去過云云（詳原審卷(二)215頁）；再改稱：從證人席到
      被告席，看不清楚被告，被告不是與我講話的那個人，檢
      察官問我時，指認照片是影印的，看的更不清楚云云（原
      審卷(二)217頁）。是以，證人地○○對於被告辰○○是否
      參與討債一節，前後供述不一，且就關於不利於被告辰○○之積極供述方面，又語多保留及閃爍。是本院認為尚難
      僅憑證人地○○不確定之指訴，即為不利於被告辰○○之
      認定。
    ３此外，復查無其他積極證據，足證被告辰○○確有公訴人
      所指該部分犯行。惟公訴人認此部分與前揭有罪部分，為
      連續犯或牽連犯裁判上一罪，爰不另判決無罪。
  Ⅴ、
    １公訴意旨另以：詳如附表一編號31（即起訴書附表編號
      ）所載。公訴人認被告辰○○此部分犯行，尚涉犯刑法第
      305條恐嚇危害安全犯行。
    ２訊據被告辰○○否認涉犯附表一編號31部分犯行，辯稱：
      未參與向丑○○討債云云（詳原審卷(一)59頁）。經查：Ａ
      上揭附表一編號31犯罪事實，業據證人丑○○於檢察官訊
      問及原審證述情節相符（詳偵卷(三)211至213頁，原審卷(二)
      219頁），並有委託書一份及指認照片八張在卷可稽（詳
      偵卷(三)203至210頁），堪信屬實。然被告辰○○是否參與
      上揭犯行，仍應有積極證據佐證，本院自難僅以被告戊○○及田旻杰確實有上開犯罪事實，即認為被告辰○○就上
      開犯行，確有犯意聯絡及行為分擔無誤。Ｂ證人丑○○於
      原審明確證稱：不曾看過在庭被告辰○○。在檢察官95年
      9月6日訊問時，指認照片說辰○○有去，是因為照片看起
      來是，戊○○有去過，但在庭被告辰○○，完全沒有看過
      等語（詳原審卷(二)218、219頁）。是以，證人丑○○曾經
      前後五次與被告戊○○等人接觸，於檢察官訊問時證稱被
      告辰○○有參與上開犯行，係因照片指訴誤差所致，經過
      當庭指認被告辰○○後，確認未曾見過辰○○，應屬可信
      。是被告辰○○是否確實參與上開犯行，已非無疑。
    ３此外，復查無其他積極證據，足證被告辰○○確有公訴人
      所指該部分犯行。惟公訴人認此部分與前揭有罪部分，為
      連續犯或牽連犯裁判上一罪，爰不另判決無罪。
伍、適用法律
（一）刑事訴訟法第368條、第369條第1項前段、第364條、第29
      9條第1項前段、第301條第1項。
（二）刑法第304條 、第55條、第38條第1項第2款、第2條第1項
      前段、 修正前刑法第56條、第41條第1項前段、第47條、
      第51條第5款，罰金罰鍰提高標準條例第1條前段、修正前
      罰金罰鍰提高標準條例第2條規定，刑法施行法第1條之1
      ，中華民國罪犯減刑條例第2條第1項第3款、第7條第1項
      、第9條、第10條第1項。
本案經檢察官吳忠賢到庭執行職務。
中    華    民    國    97    年    5     月    28    日
                  刑事第三庭    審判長法  官  陳義仲
                                      法  官  宋明蒼
                                      法  官  蔡勝雄
以上正本證明與原本無異。
不得上訴。
                                      書記官  汪姿秀
中    華    民    國    97    年    5     月    28    日
附錄本案論罪科刑法條：
中華民國刑法第304條
以強暴、脅迫使人行無義務之事或妨害人行使權利者，處 3 年以
下有期徒刑、拘役或 3 百元以下罰金。
前項之未遂犯罰之。
中華民國刑法第305條
以加害生命、身體、自由、名譽、財產之事，恐嚇他人致生危害
於安全者，處 2 年以下有期徒刑、拘役或 3 百元以下罰金。
中華民國刑法第354條
毀棄、損壞前二條以外之他人之物或致令不堪用，足以生損害於
公眾或他人者，處2年以下有期徒刑、拘役或5百元以下罰金。
中華民國刑法第266條第1項
在公共場所或公眾得出入之場所賭博財物者，處 1 千元以下罰金
。但以供人暫時娛樂之物為賭者，不在此限。
中華民國刑法第268條
意圖營利，供給賭博場所或聚眾賭博者，處 3 年以下有期徒刑，
得併科 3 千 元以下罰金。
附表一：
┌─┬────┬────┬─────┬───┬─────────────┐
│編│ 時  間 │ 地  點 │催討債務  │行為人│       犯  罪  手  法     │
│號│        │        │          │      │                          │
├─┼────┼────┼─────┼───┼─────────────┤
│1.│93年3月6│雲林縣虎│申○○接受│巳○○│酉○○於93年3 月6 日約15時│
│  │日      │尾鎮丸九│巳○○委託│申○○│許，駕駛車號4556-HP 號自小│
│  │        │超市前（│，向吳國傳│寅○○│客車內載女兒吳優，自雲林縣│
│  │        │即大川眼│催討2 千餘│午○○│虎尾鎮立仁世家，外出至虎尾│
│  │        │科對面）│萬元之債務│      │鎮大川眼科就診，申○○、徐│
│  │        │        │。        │      │為明及寅○○事先在立仁世家│
│  │        │        │          │      │外等候，見酉○○駕車外出，│
│  │        │        │          │      │便駕駛車輛，自後尾隨至大川│
│  │        │        │          │      │眼科，並在外等候。證人陳秀│
│  │        │        │          │      │玲於同日16時許帶女兒就診完│
│  │        │        │          │      │畢後，發現申○○等人在外等│
│  │        │        │          │      │候，便於診所內撥打電話，向│
│  │        │        │          │      │婆婆丙○○求援，經丙○○委│
│  │        │        │          │      │請婚紗店助理駕駛將丙○○載│
│  │        │        │          │      │至現場時，酉○○自診所外出│
│  │        │        │          │      │，欲帶女兒吳優上車，申○○│
│  │        │        │          │      │、午○○及寅○○便基於以強│
│  │        │        │          │      │暴、脅迫之犯意聯絡，見陳秀│
│  │        │        │          │      │玲坐上駕駛座，欲開車離開現│
│  │        │        │          │      │場之際，推由申○○出手開啟│
│  │        │        │          │      │駕駛座車門，並拉住車門，不│
│  │        │        │          │      │讓酉○○關車門。另推由徐為│
│  │        │        │          │      │明及寅○○站立在車旁，圍住│
│  │        │        │          │      │車輛，不讓證人酉○○駕車離│
│  │        │        │          │      │開。另被告午○○及寅○○則│
│  │        │        │          │      │在車外辱罵酉○○「欠人錢，│
│  │        │        │          │      │還有錢買車及開車」等語。陳│
│  │        │        │          │      │秀玲見狀，在車內撥打電話報│
│  │        │        │          │      │警處理，警方據報到場，便將│
│  │        │        │          │      │一行人帶回警局，並通知胡明│
│  │        │        │          │      │正到場。酉○○及其女兒始得│
│  │        │        │          │      │離去。                    │
├─┼────┼────┼─────┼───┼─────────────┤
│2.│93年3 月│雲林縣虎│同上      │巳○○│巳○○、申○○、寅○○及徐│
│  │間某日11│尾鎮復興│          │申○○│為明及另數名姓名、年籍不詳│
│  │時許    │路立仁世│          │寅○○│之成年男子共7 、8 人，於93│
│  │        │家7樓吳 │          │午○○│年3 月間某日11時許，在雲林│
│  │        │國傳住處│          │      │縣虎尾鎮立仁世家外等候，見│
│  │        │        │          │      │酉○○自七樓住處下樓倒垃圾│
│  │        │        │          │      │，並於騎機車離去之際，竟基│
│  │        │        │          │      │於強暴、脅迫妨害人行使權利│
│  │        │        │          │      │之犯意聯絡，圍住證人酉○○│
│  │        │        │          │      │，不讓證人酉○○騎車離去，│
│  │        │        │          │      │並詢問吳國傳人在何處。陳秀│
│  │        │        │          │      │玲迫於巳○○等人人多勢眾，│
│  │        │        │          │      │為取信於巳○○等人，由胡明│
│  │        │        │          │      │正、申○○及另名姓名、年籍│
│  │        │        │          │      │不詳之成年男子共三人進入七│
│  │        │        │          │      │樓住處內，另午○○、寅○○│
│  │        │        │          │      │及其餘人等，則在樓下等候。│
│  │        │        │          │      │待巳○○等人在酉○○住處等│
│  │        │        │          │      │候多時，確認吳國傳確實不在│
│  │        │        │          │      │家，始離去現場。          │
├─┼────┼────┼─────┼───┼─────────────┤
│3.│94年2月 │臺中縣│申○○所經│巳○○│被告巳○○、戊○○、田旻│
│  │10日大年│霧峰鄉吉│營之討債公│戊○○│  杰、申○○及數另不詳姓名│
│  │初二至大│峰村吉峰│司，因故未│申○○│  、年籍之成年男子共10餘人│
│  │年初三  │國小    │繼續營業。│田旻杰│  ，基於犯意聯絡，推由胡明│
│  │        │        │申○○將胡│圈仔及│  正以外之人，於94年2 月10│
│  │        │        │明正所委託│不詳姓│  日14、15時許，至台中縣霧│
│  │        │        │向吳國傳催│名男子│  峰鄉吉峰國小操場，見吳國│
│  │        │        │討債務之案│共10餘│  傳、酉○○、陳劉月春及另│
│  │        │        │件，介紹給│名    │  三名子女，在吉峰國小操場│
│  │        │        │戊○○，由│      │  打籃球，竟基於以強暴、脅│
│  │        │        │戊○○負責│      │  迫妨害人行使權利之犯意聯│
│  │        │        │繼續催討，│      │  絡，圍住吳國傳等六人，不│
│  │        │        │事成後，陳│      │  讓渠等離去，告知巳○○等│
│  │        │        │世鴻可分得│      │  一下會到場，並以三字經辱│
│  │        │        │介紹費    │      │  罵吳國傳及陳劉月春。陳秀│
│  │        │        │          │      │  玲趁隙至旁邊報警，警方到│
│  │        │        │          │      │  場前，吳國傳、酉○○、陳│
│  │        │        │          │      │  劉月春及三名子女均遭圍在│
│  │        │        │          │      │  吉峰國小操場。嗣後經警方│
│  │        │        │          │      │  將一行人全部帶回吉峰派出│
│  │        │        │          │      │  所，於登記證件後，於同日│
│  │        │        │          │      │  17時許，經警護送，吳國傳│
│  │        │        │          │      │  等人始得返回臺中縣霧峰鄉│
│  │        │        │          │      │  吉峰村民生路412 巷72弄20│
│  │        │        │          │      │  號酉○○娘家。          │
│  │        │        │          │      │                          │
│  │        │臺中縣│          │      │戊○○等10餘人仍不放棄，│
│  │        │霧峰鄉吉│          │      │  尾隨回到酉○○娘家，徹夜│
│  │        │峰村民生│          │      │  在外等候，直至94年2 月11│
│  │        │路412巷 │          │      │  日，巳○○則在94年2 月10│
│  │        │72弄20號│          │      │  日23時許，抵達現場。期間│
│  │        │酉○○娘│          │      │  ，戊○○等10餘人則基於恐│
│  │        │家住處  │          │      │  嚇危害安全及毀損之犯意聯│
│  │        │        │          │      │  絡，推由不詳人士，分別以│
│  │        │        │          │      │  撞酉○○娘家大門、點燃鞭│
│  │        │        │          │      │  炮丟入酉○○娘家住處內、│
│  │        │        │          │      │  以石頭丟擲玻璃及撬開大門│
│  │        │        │          │      │  等加害生命、身體及財產之│
│  │        │        │          │      │  事，通知吳國傳、酉○○等│
│  │        │        │          │      │  在住宅內之人，致使吳國傳│
│  │        │        │          │      │  等人均心生畏懼，且玻璃破│
│  │        │        │          │      │  裂部分，足生損害於酉○○│
│  │        │        │          │      │  及其娘家。戊○○等人則繼│
│  │        │        │          │      │  續在酉○○娘家外等候。  │
├─┼────┼────┼─────┼───┼─────────────┤
│4.│94年2 月│臺中縣太│同上      │巳○○│吳國傳及酉○○見戊○○等人│
│  │11日大年│平鄉陳秀│          │戊○○│仍在其娘家住處外等候，便請│
│  │初三    │玲兄長住│          │申○○│求警方護送吳國傳、酉○○、│
│  │        │處      │          │田旻杰│陳劉月春及三名子女離開娘家│
│  │        │        │          │不詳姓│。戊○○等人見酉○○一行人│
│  │        │        │          │名、年│經由警方護送離開，竟仍不放│
│  │        │        │          │籍之成│棄，自後尾隨，待跟隨至陳秀│
│  │        │        │          │年男子│玲兄長陳協家住處，欲進入地│
│  │        │        │          │共10餘│下室時，戊○○、田旻杰及不│
│  │        │        │          │人    │詳姓名、年籍之人共10餘人竟│
│  │        │        │          │      │基於以強暴、脅迫妨害人行使│
│  │        │        │          │      │權利之犯意聯絡，下車攔阻吳│
│  │        │        │          │      │國傳等人開車進入地下室，並│
│  │        │        │          │      │以拳頭重擊車輛引擎蓋及擋風│
│  │        │        │          │      │玻璃，以加害生命、身體及財│
│  │        │        │          │      │產之事，恫嚇吳國傳等人下車│
│  │        │        │          │      │，致使吳國傳、酉○○心生畏│
│  │        │        │          │      │懼。酉○○見狀，在車內撥打│
│  │        │        │          │      │電話，請警方協助處理，經警│
│  │        │        │          │      │到場，酉○○等人始得隨同警│
│  │        │        │          │      │方至太平分駐所。戊○○等人│
│  │        │        │          │      │竟仍不願放棄，繼續在分駐所│
│  │        │        │          │      │外等候，吳國傳迫於無奈，委│
│  │        │        │          │      │請友人開車先行將陳劉月春及│
│  │        │        │          │      │三名子女載走。吳國傳與陳秀│
│  │        │        │          │      │玲則在分駐所內停留整夜，不│
│  │        │        │          │      │敢離去（最高法院84年度台非│
│  │        │        │          │      │字第194 號判決：如對於他人│
│  │        │        │          │      │之生命、身體等，以現實之強│
│  │        │        │          │      │暴、脅迫手段加以危害要挾，│
│  │        │        │          │      │使人行無義務之事或妨害人行│
│  │        │        │          │      │使權利，即應構成刑法第304 │
│  │        │        │          │      │條之強制罪，縱有恐嚇行為，│
│  │        │        │          │      │亦僅屬犯強制罪之手段，無更│
│  │        │        │          │      │論以恐嚇危害安全罪之餘地）│
│  │        │        │          │      │。                        │
├─┼────┼────┼─────┼───┼─────────────┤
│5.│94年2月 │雲林縣褒│同上      │巳○○│吳國傳與酉○○在太平分駐所│
│  │12日大年│忠鄉三民│          │戊○○│停留至凌晨五時許，委請吳國│
│  │初四    │路137號 │          │申○○│傳之父母吳新氣及丙○○，開│
│  │        │吳國傳大│          │田旻杰│車至太平分駐所，將吳國傳及│
│  │        │哥住處  │          │圈仔及│酉○○載回雲林縣褒忠鄉，不│
│  │        │        │          │不詳姓│料於離去之際，遭戊○○等人│
│  │        │        │          │名男子│發覺，戊○○等人遂分別駕駛│
│  │        │        │          │共10餘│車號1579-HS 號等六部自小客│
│  │        │        │          │名    │車，尾隨至雲林縣褒忠鄉三民│
│  │        │        │          │      │路137 號吳國傳大哥住處，並│
│  │        │        │          │      │繼續在吳國傳大哥住處對面空│
│  │        │        │          │      │地集結等候吳國傳外出。期間│
│  │        │        │          │      │，巳○○及申○○亦到現場與│
│  │        │        │          │      │戊○○等人，在吳國傳大哥對│
│  │        │        │          │      │面空地會合，共同等候。嗣因│
│  │        │        │          │      │戊○○等人不耐久候，遂基於│
│  │        │        │          │      │恐嚇危害安全之犯意聯絡，推│
│  │        │        │          │      │由不詳男子數名，分別以加害│
│  │        │        │          │      │生命、身體及財產之事，以放│
│  │        │        │          │      │鞭炮、撞門、拿擴音器叫囂、│
│  │        │        │          │      │用水噴大門、用掃把敲打玻璃│
│  │        │        │          │      │及丟擲石頭方面，恫嚇吳國傳│
│  │        │        │          │      │、酉○○等屋內之人，致使渠│
│  │        │        │          │      │等心生畏懼，欲使吳國傳出面│
│  │        │        │          │      │商談債務問題。            │
├─┼────┼────┼─────┼───┼─────────────┤
│6.│94年2 月│臺中縣│同上      │巳○○│戊○○、申○○、田旻杰及│
│  │13日大年│霧峰鄉吉│          │申○○│  巳○○等人基於恐嚇危害安│
│  │初五    │峰村民生│          │戊○○│  全及毀損之犯意聯絡，於94│
│  │        │路412 巷│          │田旻杰│  年2 月13日18、19時許，推│
│  │        │72弄20號│          │圈仔及│  由不詳人士，以加害生命、│
│  │        │酉○○娘│          │不詳姓│  身體及財產之事，在酉○○│
│  │        │家住處  │          │名男子│  娘家住處大門及鐵捲門噴漆│
│  │        │        │          │數名  │  ，並將鐵門弄破10幾個洞，│
│  │        │        │          │      │  恫嚇吳國傳還錢，並足生損│
│  │        │        │          │      │  害於酉○○及其娘家。    │
│  │        │        │          │      │                          │
│  │        │雲林縣│          │      │戊○○、申○○、田旻杰及│
│  │        │北港鎮華│          │      │  巳○○基於恐嚇危害安全之│
│  │        │勝路321 │          │      │  犯意聯絡，於94年2 月13日│
│  │        │號吳國傳│          │      │  某時，推由不詳人士，以加│
│  │        │父吳新氣│          │      │  害生命、身體及財產之事，│
│  │        │公益彩券│          │      │  在吳國傳之父所經營之彩券│
│  │        │行      │          │      │  行噴漆，恫嚇吳國傳還錢（│
│  │        │        │          │      │  吳國傳之父未提毀損告訴）│
│  │        │        │          │      │  。                      │
│  │        │        │          │      │                          │
│  │        │雲林縣│          │      │戊○○、申○○、田旻杰及│
│  │        │虎尾鎮林│          │      │  巳○○基於恐嚇危害安全及│
│  │        │森路2 段│          │      │  毀損之犯意聯絡，於94年2 │
│  │        │379 號陳│          │      │  月13日某時，推由不詳人士│
│  │        │秀玲經營│          │      │  ，以加害生命、身體及財產│
│  │        │之法國巴│          │      │  之事，在酉○○所經營之婚│
│  │        │黎婚紗店│          │      │  紗店噴漆，恫嚇吳國傳還錢│
│  │        │        │          │      │  ，致使酉○○心生畏懼，並│
│  │        │        │          │      │  足生損害於酉○○。      │
├─┼────┼────┼─────┼───┼─────────────┤
│7.│94年2 月│雲林縣│同上      │巳○○│戊○○、申○○、田旻杰及│
│  │17日14、│虎尾鎮陳│          │申○○│  巳○○等人基於恐嚇危害安│
│  │15時以後│秀玲所經│          │戊○○│  全及毀損之犯意聯絡，於94│
│  │        │營之法國│          │田旻杰│  年2 月17日14、15時許，推│
│  │        │巴黎婚紗│          │圈仔及│  由不詳人士數名，以加害生│
│  │        │店      │          │不詳姓│  命、身體及財產之事，手持│
│  │        │        │          │名男子│  鋁棒等物品，砸毀酉○○所│
│  │        │        │          │共數名│  經營婚紗店內之裝潢、櫥櫃│
│  │        │        │          │      │  、電腦，恫嚇吳國傳出面解│
│  │        │        │          │      │  決債務問題，足生損害於陳│
│  │        │        │          │      │  秀玲。                  │
│  │        │        │          │      │                          │
│  │        │雲林縣│          │      │戊○○、申○○、田旻杰及│
│  │        │褒忠鄉三│          │      │  巳○○基於恐嚇危害安全之│
│  │        │民路137 │          │      │  犯意聯絡，於94年2 月17日│
│  │        │號吳國傳│          │      │  某時，推由不詳人士數名，│
│  │        │大哥住處│          │      │  手持棍棒等物，以加害生命│
│  │        │        │          │      │  、身體及財產之事，砸毀吳│
│  │        │        │          │      │  國傳大哥住處一樓大門玻璃│
│  │        │        │          │      │  ，恫嚇吳國傳出面解決債務│
│  │        │        │          │      │  問題（吳國傳大哥未提告訴│
│  │        │        │          │      │  ）。                    │
│  │        │        │          │      │                          │
│  │        │雲林縣│          │      │戊○○、申○○、田旻杰及│
│  │        │褒忠鄉三│          │      │  巳○○基於恐嚇危害安全之│
│  │        │民路139 │          │      │  犯意聯絡，於94年2 月17日│
│  │        │號吳國傳│          │      │  某時，推由不詳人士數名，│
│  │        │二哥住處│          │      │  手持棍棒等物，以加害生命│
│  │        │        │          │      │  、身體及財產之事，砸毀吳│
│  │        │        │          │      │  國傳二哥住處一樓大門玻璃│
│  │        │        │          │      │  ，恫嚇吳國傳出面解決債務│
│  │        │        │          │      │  問題（吳國傳大哥未提告訴│
│  │        │        │          │      │  ）。                    │
├─┼────┼────┼─────┼───┼─────────────┤
│8.│94年2 月│雲林縣│同上      │巳○○│戊○○、申○○、田旻杰及│
│  │26日    │虎尾鎮法│          │申○○│  巳○○等人基於恐嚇危害安│
│  │        │國巴黎婚│          │戊○○│  全及毀損之犯意聯絡，於94│
│  │        │紗店    │          │田旻杰│  年2 月16日某時許，推由不│
│  │        │        │          │圈仔及│  詳人士四名，以加害生命、│
│  │        │        │          │不詳姓│  身體及財產之事，分持鋁棒│
│  │        │        │          │名男子│  及斧頭，三人進入婚紗店內│
│  │        │        │          │共數名│  ，砸毀電腦、展示櫃及客戶│
│  │        │        │          │      │  資料等物品，另一人則在婚│
│  │        │        │          │      │  紗店外，砸毀酉○○所有車│
│  │        │        │          │      │  號4556-HP 號自小客車之引│
│  │        │        │          │      │  擎蓋、前後車窗玻璃及車燈│
│  │        │        │          │      │  ，足生損害於酉○○，並藉│
│  │        │        │          │      │  此恫嚇吳國傳及其家人出面│
│  │        │        │          │      │  解決債務問題。          │
│  │        │        │          │      │                          │
│  │        │雲林縣│          │      │戊○○、申○○、田旻杰及│
│  │        │褒忠鄉三│          │      │  巳○○基於恐嚇危害安全之│
│  │        │民路137 │          │      │  犯意聯絡，於94年2 月17日│
│  │        │號吳國傳│          │      │  某時，推由某不詳人士，以│
│  │        │大哥住處│          │      │  加害財產之事，往吳國傳大│
│  │        │        │          │      │  哥住處二樓神明廳丟擲石塊│
│  │        │        │          │      │  ，使神明廳玻璃破裂（吳國│
│  │        │        │          │      │  傳大哥未提毀損告訴），藉│
│  │        │        │          │      │  此恫嚇吳國傳及其家人出面│
│  │        │        │          │      │  解決債務問題。          │
├─┼────┼────┼─────┼───┼─────────────┤
│9.│94年9 月│雲林縣虎│同上      │巳○○│戊○○、申○○、田旻杰及胡│
│  │28日    │尾鎮法國│          │申○○│明正等人基於恐嚇危害安全及│
│  │        │巴黎婚紗│          │戊○○│毀損之犯意聯絡，於94年9 月│
│  │        │店      │          │田旻杰│28日某時許，推由不詳人士，│
│  │        │        │          │圈仔及│以加害生命、身體及財產之意│
│  │        │        │          │不詳姓│思，朝婚紗店之大門玻璃丟擲│
│  │        │        │          │名男子│瀝青及油漆，損壞婚紗店之大│
│  │        │        │          │共數名│門玻璃，足生損害於酉○○，│
│  │        │        │          │      │藉此恫嚇吳國傳及其家人出面│
│  │        │        │          │      │解決債務問題。            │
├─┼────┼────┼─────┼───┼─────────────┤
│10.│93年7 月│雲林縣斗│董淑瑛認林│戊○○│戊○○基於恐嚇危害安全之犯│
│  │間某日，│六市天祥│茂聰積欠其│「俊宏│意聯絡，率領「俊宏」、「鄭│
│  │及7 月間│路79 號 │3000餘萬元│」、「│錦聰」及不詳姓名、年籍之成│
│  │某日後隔│茂聯營造│債務，遂委│鄭錦聰│年男子共40名共乘一部遊覽車│
│  │半月    │股份有限│託戊○○，│」、廖│，至雲林縣斗六市○○路79號│
│  │        │公司及雲│向林茂聰催│書昕及│茂聯公司後，以加害生命、身│
│  │        │林縣斗六│討債務    │不詳姓│體及名譽之事，先包圍茂聯公│
│  │        │市鎮○路│          │名、年│司，再推由戊○○帶領二名成│
│  │        │340 號6 │          │籍之成│年男子，進入茂聯公司內，以│
│  │        │樓林茂聰│          │年男子│三字經辱罵公司員工，並指示│
│  │        │住處    │          │共約40│在外等候之人員，輪流以手提│
│  │        │        │          │名    │麥克風向鄰居及路人表示「林│
│  │        │        │          │      │茂聰欠錢不還」等語，另再派│
│  │        │        │          │      │數名手下，至林茂聰位於鎮東│
│  │        │        │          │      │路住處樓下，向進出大樓之住│
│  │        │        │          │      │戶及人員表示「你與林茂聰是│
│  │        │        │          │      │什麼關係，林茂聰欠人錢不還│
│  │        │        │          │      │，你知不知道」等語，致使林│
│  │        │        │          │      │茂聰心生畏懼。相隔約半月後│
│  │        │        │          │      │，戊○○與前揭約40名成年男│
│  │        │        │          │      │子，再承前恐嚇危害安全之犯│
│  │        │        │          │      │意聯絡，搭乘遊覽車南下至茂│
│  │        │        │          │      │聯公司，以加害生命及身體之│
│  │        │        │          │      │事，包圍茂聯公司，再由李俊│
│  │        │        │          │      │輝帶領二名男子，進入茂聯公│
│  │        │        │          │      │司，迫使林茂聰與戊○○商談│
│  │        │        │          │      │債務問題，林茂聰因而心生畏│
│  │        │        │          │      │懼，答應於93年11月17日，在│
│  │        │        │          │      │林茂聰住處，簽發四張面額共│
│  │        │        │          │      │350 萬元支票，交付戊○○所│
│  │        │        │          │      │指定之廖書昕收受。        │
├─┼────┼────┼─────┼───┼─────────────┤
│11.│95年5 │臺中市「│接受和信租│戊○○│戊○○（自稱小黃、阿龍）│
│  │  月26日│麗的髮型│賃公司委託│辰○○│  、辰○○（自稱施先生）、│
│  │        │美容事業│，向天○○│陳世峰│  鄭錦聰（自稱阿聰）、陳世│
│  │        │體」    │討債1,300 │鄭錦聰│  峰、廖書昕（自稱小王）、│
│  │        │        │萬元      │廖書昕│  綽號「阿展」及不詳姓名、│
│  │        │        │          │「阿展│  年籍之成年男子數名，為順│
│  │        │        │          │」及數│  利討債，基於恐嚇危害安全│
│  │        │        │          │名不詳│  之犯意聯絡，於95年5 月26│
│  │        │        │          │姓名、│  日，推由戊○○、辰○○、│
│  │        │        │          │年籍之│  鄭錦聰及廖書昕至臺中市中│
│  │        │        │          │成年男│  港路「傑聯大樓」9F麗的髮│
│  │        │        │          │子等人│  型美容事業體辦公處所，要│
│  │        │        │          │      │  求天○○解決債務問題，並│
│  │        │        │          │      │  以加害生命、身體及財產之│
│  │        │        │          │      │  事，由戊○○向天○○恫稱│
│  │        │        │          │      │  「你開那麼多店，一定要還│
│  │        │        │          │      │  錢，如果不還錢，就關店，│
│  │        │        │          │      │  不要開，不然就跑路，跑出│
│  │        │        │          │      │  夏威夷」、「你欠錢可以不│
│  │        │        │          │      │  還嗎？你公司的股權讓給我│
│  │        │        │          │      │  ！」、「難道你要跑到夏威│
│  │        │        │          │      │  夷去躲藏嗎？」，辰○○則│
│  │        │        │          │      │  在旁大聲向天○○表示「欠│
│  │        │        │          │      │  錢就是要還錢」，並以類似│
│  │        │        │          │      │  三字經言語辱罵天○○，致│
│  │        │        │          │      │  使天○○心生畏懼。嗣因陳│
│  │        │        │          │      │  淑方堅決表示麗的公司財務│
│  │        │        │          │      │  困難，無力償還借款，李俊│
│  │        │        │          │      │  輝等人始離去。          │
│  │95年7 │        │          │戊○○│戊○○、鄭錦聰、陳世峰及│
│  │  月4 日│        │          │陳世峰│  另名姓名、年籍不詳之人共│
│  │  、7 月│        │          │鄭錦聰│  四人，另行起意，於95年7 │
│  │  13日及│        │          │廖書昕│  月4 日13時10分許，再度至│
│  │  7 月17│        │          │「阿展│  麗的中港路辦公處所，要求│
│  │  日    │        │          │」及數│  天○○解決債務問題，因陳│
│  │        │        │          │名不詳│  淑方無力解決，竟於天○○│
│  │        │        │          │姓名、│  同日18時許下班時，分乘車│
│  │        │        │          │年籍之│  號2835-DT 號自小客車及車│
│  │        │        │          │成年男│  號不詳之mi ni -cooper 車│
│  │        │        │          │子等人│  輛，自後跟蹤天○○與員工│
│  │        │        │          │      │  共乘之車號QL -1593號自小│
│  │        │        │          │      │  客車，天○○不敢直接返家│
│  │        │        │          │      │  ，待同日20時許，戊○○等│
│  │        │        │          │      │  人放棄跟蹤，竟另行起意，│
│  │        │        │          │      │  基於恐嚇危害安全之犯意聯│
│  │        │        │          │      │  絡，先指示綽號「阿展」之│
│  │        │        │          │      │  男子，由「阿展」指派二名│
│  │        │        │          │      │  蒙面之成年男子，以加害生│
│  │        │        │          │      │  命、身體及財產之事，手持│
│  │        │        │          │      │  噴漆，至臺中市麗的髮廊北│
│  │        │        │          │      │  屯店玻璃噴漆（毀損未提告│
│  │        │        │          │      │  訴），使天○○心生畏懼。│
│  │        │        │          │      │  再於95年7 月13日22時許，│
│  │        │        │          │      │  承前恐嚇危害安全之犯意聯│
│  │        │        │          │      │  絡，接續指示「阿展」，由│
│  │        │        │          │      │  「阿展」指派數名姓名、年│
│  │        │        │          │      │  籍不詳之成年人士，至台中│
│  │        │        │          │      │  市麗的髮廊進化分店，推由│
│  │        │        │          │      │  一名成年人士駕駛不詳車輛│
│  │        │        │          │      │  ，在外等候接應，另由數名│
│  │        │        │          │      │  成年人士下車，手持油漆，│
│  │        │        │          │      │  以加害生命、身體及財產之│
│  │        │        │          │      │  事，將油漆潑灑在進化分店│
│  │        │        │          │      │  門口玻璃（毀損未提告訴）│
│  │        │        │          │      │  ，使天○○心生畏懼。復於│
│  │        │        │          │      │  95年7月17日21時許，李俊 │
│  │        │        │          │      │  輝再承前恐嚇危害安全之犯│
│  │        │        │          │      │  意聯絡，接續指示「阿展」│
│  │        │        │          │      │  ，由「阿展」指派數名姓名│
│  │        │        │          │      │  、年籍不詳之人士，至台中│
│  │        │        │          │      │  市麗的髮廊漢口分店，推由│
│  │        │        │          │      │  一名成年人士駕駛某不詳車│
│  │        │        │          │      │  號之BMW車輛，在外等候接 │
│  │        │        │          │      │  應，另由數名成年人士下車│
│  │        │        │          │      │  ，手持油漆，以加害生命、│
│  │        │        │          │      │  身體及財產之事，將油漆潑│
│  │        │        │          │      │  灑在漢口分店門口玻璃（毀│
│  │        │        │          │      │  損未提告訴），使天○○心│
│  │        │        │          │      │  生畏懼。原審認為被告施志│
│  │        │        │          │      │  原於此部分亦成立共犯，本│
│  │        │        │          │      │  院認為被告辰○○此部分不│
│  │        │        │          │      │  成立犯罪。              │
├─┼────┼────┼─────┼───┼─────────────┤
│12.│95年6 月│台北市內│A ＆D 公司│戊○○│原審認為：戊○○、辰○○、│
│  │5 日上午│湖區領航│董事長陳啟│辰○○│陳世峰、鄭錦聰、「阿弟」及│
│  │10時許  │服飾股份│仁積欠魏曜│陳世峰│不詳男子共10餘人，為順利討│
│  │        │有限公司│笙（原名魏│鄭錦聰│債，竟基於以強暴、脅迫方法│
│  │        │（A&D公 │文傑）4 億│「阿弟│，妨害人行使權利之犯意，於│
│  │        │司）    │餘元，陳啟│」及不│95 年6月5日10時許，經由蔡 │
│  │        │        │仁將A ＆D │詳男子│坤勇帶領，至領航公司門口後│
│  │        │        │公司經營權│共約10│，先推由不詳男子數名，向領│
│  │        │        │讓與魏曜笙│餘人  │航公司大門口丟擲雞蛋，蔡坤│
│  │        │        │，海誠公司│      │勇並指示戊○○等人，不得讓│
│  │        │        │負責人蔡坤│      │領航公司員工自由進出公司，│
│  │        │        │勇委託李俊│      │戊○○一行人並以三字經，辱│
│  │        │        │輝，向魏曜│      │罵領航公司特別助理林孟君及│
│  │        │        │笙討債    │      │公司員工等人，致使領航公司│
│  │        │        │          │      │員工心生畏懼。嗣因魏曜笙趕│
│  │        │        │          │      │到領航公司後，由魏曜笙、蔡│
│  │        │        │          │      │坤勇、營運長鍾志強、財務經│
│  │        │        │          │      │理卯○○及戊○○在領航公司│
│  │        │        │          │      │會議商討債務如何解決。雙方│
│  │        │        │          │      │歧見過大，無任何結果，林孟│
│  │        │        │          │      │君向內湖分局報案，警方據報│
│  │        │        │          │      │到場，Ｂ○○等人始離去現場│
│  │        │        │          │      │。（最高法院84年度台非字第│
│  │        │        │          │      │194 號判決：如對於他人之生│
│  │        │        │          │      │命、身體等，以現實之強暴、│
│  │        │        │          │      │脅迫手段加以危害要挾，使人│
│  │        │        │          │      │行無義務之事或妨害人行使權│
│  │        │        │          │      │利，即應構成刑法第304條之 │
│  │        │        │          │      │強制罪，縱有恐嚇行為，亦僅│
│  │        │        │          │      │屬犯強制罪之手段，無更論以│
│  │        │        │          │      │恐嚇危害安全罪之餘地）。  │
│  │        │        │          │      │此部分本院認為不成立犯罪。│
├─┼────┼────┼─────┼───┼─────────────┤
│13.│93年間  │台中縣神│接受委託，│戊○○│先推由田旻杰帶領賴彬、廖士│
│  │        │岡鄉紀美│向紀美蘭討│田旻杰│元至紀美蘭左揭住處守候數天│
│  │        │蘭處    │債        │賴  彬│，再由戊○○前往紀美蘭住處│
│  │        │        │          │廖士元│溝通解決債務170 萬元，紀美│
│  │        │        │          │「長腳│蘭起先僅答應償還一成17萬元│
│  │        │        │          │生」等│，嗣因戊○○、田旻杰、賴彬│
│  │        │        │          │人    │、廖士元及「長腳生」等人基│
│  │        │        │          │      │於恐嚇危害安全之犯意聯絡，│
│  │        │        │          │      │以加害身體之事，推由田旻杰│
│  │        │        │          │      │向紀美蘭恫嚇稱：「幹你娘，│
│  │        │        │          │      │給你腮了（賞你耳光）」等語│
│  │        │        │          │      │，致紀美蘭心生畏懼，始答應│
│  │        │        │          │      │一個月後償還，金額由17萬元│
│  │        │        │          │      │增為20萬元。過約一個月，紀│
│  │        │        │          │      │美蘭在某律師事務所，將20萬│
│  │        │        │          │      │元交付戊○○收受。        │
├─┼────┼────┼─────┼───┼─────────────┤
│14.│不詳    │臺中市五│接受委託，│戊○○│戊○○、田旻杰、賴彬及「報│
│  │        │權一街  │向張接河討│田旻杰│紙」基於恐嚇危害安全之犯意│
│  │        │        │債        │賴彬及│聯絡，推由綽號「報紙」之成│
│  │        │        │          │「報紙│年男子，以加害生命及身體之│
│  │        │        │          │」等人│事，向張接河恫嚇稱：「照你│
│  │        │        │          │      │的個性就該死，欠錢不還就應│
│  │        │        │          │      │該死」等語，致張接河心生畏│
│  │        │        │          │      │懼。                      │
├─┼────┼────┼─────┼───┼─────────────┤
│15.│93年3月 │某處街上│接受委託，│戊○○│戊○○、鄭錦聰及「阿福」等│
│  │15日    │        │向邱啟平女│鄭錦聰│人為順利催討債務，基於以強│
│  │        │        │友討債    │及「阿│暴、脅迫妨害人行使權利之犯│
│  │        │        │          │福」等│意聯絡，於街上以攔阻邱啟平│
│  │        │        │          │人    │女友，不讓其離去之方法，使│
│  │        │        │          │      │其無法離去，並時間自16時許│
│  │        │        │          │      │至凌晨24時許。嗣經該女報警│
│  │        │        │          │      │處理，經警勸阻，始得離去。│
├─┼────┼────┼─────┼───┼─────────────┤
│16.│不詳    │文武國小│接受委託，│戊○○│戊○○及田旻杰等人為順利追│
│  │        │        │向何輝煌討│田旻杰│討債務，基於以強暴、脅迫妨│
│  │        │        │債        │等人  │害人行使權利之聯絡，將何輝│
│  │        │        │          │      │煌帶至文武國小，使何輝煌站│
│  │        │        │          │      │立數小時，不敢任意移動。  │
├─┼────┼────┼─────┼───┼─────────────┤
│17.│93年間  │何許春菊│接受委託，│戊○○│戊○○、黃濬雄及廖士元為順│
│  │        │住所    │向何許春菊│黃濬雄│利催討債務，竟基於恐嚇危害│
│  │        │        │討債      │廖士元│安全之犯意聯絡，推由黃濬雄│
│  │        │        │          │等人  │及廖士元至何許春菊住處，以│
│  │        │        │          │      │加害生命及身體之惡害，在住│
│  │        │        │          │      │處大門、牆壁噴漆，足生損害│
│  │        │        │          │      │於何許春菊，致何許春菊心生│
│  │        │        │          │      │畏懼（何許春菊未提毀損告訴│
│  │        │        │          │      │）。                      │
├─┼────┼────┼─────┼───┼─────────────┤
│18.│不詳    │彰化縣彰│接受林國鎮│戊○○│戊○○為順利催討債務，與另│
│  │        │化市五權│委託，向白│等5、6│5 、6 名不詳姓名、年籍之成│
│  │        │里自強路│瓊香討債  │人    │年男子基於恐嚇危害安全之犯│
│  │        │22巷104 │          │      │意聯絡，至乙○○住處，以加│
│  │        │號乙○○│          │      │害名譽之方式，向乙○○恫稱│
│  │        │住處    │          │      │：如不還錢，要派人站崗及插│
│  │        │        │          │      │旗子，並廣播讓帶大家知道等│
│  │        │        │          │      │語，致使乙○○心生畏懼。嗣│
│  │        │        │          │      │因乙○○仍未還錢，戊○○遂│
│  │        │        │          │      │指示該5 、6 名男子，在白瓊│
│  │        │        │          │      │香住處外插旗並廣播，乙○○│
│  │        │        │          │      │始陸續給付55萬元予戊○○。│
├─┼────┼────┼─────┼───┼─────────────┤
│19.│92年間  │臺中縣大│接受陳李玉│戊○○│戊○○與另三名姓名、年籍不│
│  │        │里市新芳│華委託，向│等4人 │詳之成年男子，為順利催討債│
│  │        │路123號 │黃○○催討│      │務，竟基於恐嚇危害安全之犯│
│  │        │黃○○住│債務170 萬│      │意聯絡，於清晨6 時許，至黃│
│  │        │處      │元        │      │錫楨左揭住處，並以加害生命│
│  │        │        │          │      │及身體之事，對黃○○恫稱：│
│  │        │        │          │      │「你錢要怎麼還，你若不還的│
│  │        │        │          │      │話，我要把你押去坐冰塊」等│
│  │        │        │          │      │語，使黃○○心生畏懼，陸續│
│  │        │        │          │      │還清170 萬元債務。        │
├─┼────┼────┼─────┼───┼─────────────┤
│20.│不詳    │彰化縣鹿│接受鄭英傑│戊○○│戊○○與數名不詳姓名、年籍│
│  │        │港鎮崙尾│委託，向黃│等4 、│之成年男子，為順利催討債務│
│  │        │路7-2號 │文貴討債  │5人   │，竟基於恐嚇危害安全之犯意│
│  │        │宇○○之│          │      │聯絡，至黃文慶左揭住處，推│
│  │        │弟黃文慶│          │      │由其中4 、5 名男子，以加害│
│  │        │住處兼雜│          │      │生命、身體、財產及名譽之事│
│  │        │貨店    │          │      │，向黃文慶恫稱：「若不找黃│
│  │        │        │          │      │文貴出面，連你也有事」、「│
│  │        │        │          │      │叫宇○○出來，否則很難看」│
│  │        │        │          │      │等語，並在村莊內發傳單，復│
│  │        │        │          │      │於夜間將內裝有機油之塑膠袋│
│  │        │        │          │      │，自黃文慶住處窗戶，將塑膠│
│  │        │        │          │      │袋丟入住宅內，致使黃文慶心│
│  │        │        │          │      │生畏懼，陸續償還69萬元。  │
├─┼────┼────┼─────┼───┼─────────────┤
││94年2 月│台中縣大│接受洪培雲│戊○○│戊○○、田旻杰、廖士元、莊│
│  │24日起至│甲鎮鎮政│委託，向王│田旻杰│仁智、黃政傑、楊維申及另名│
│  │94年5 月│路6-1號 │炳緯催討債│廖士元│不詳姓名、年籍之成年男子，│
│  │10日止前│甲○○住│務130 萬元│莊仁智│為順利催討債務，基於恐嚇危│
│  │後共7 次│處      │          │黃政傑│害安全及毀損之概括犯意聯絡│
│  │        │        │          │楊維申│，於(一)94年2 月24日12時25分│
│  │        │        │          │及另名│許，推由戊○○等六人，至王│
│  │        │        │          │不詳男│炳緯左揭住處，基於加害生命│
│  │        │        │          │子等8 │、身體之事，向甲○○父王利│
│  │        │        │          │人    │正、母王白芙蓉恫稱：「應代│
│  │        │        │          │      │為還錢，不然的話，一次比一│
│  │        │        │          │      │次嚴重」、「讓樓下診所無法│
│  │        │        │          │      │做生意」等語，致使王利正、│
│  │        │        │          │      │王白芙蓉心生畏懼。(二)94年2 │
│  │        │        │          │      │月27日0 時41分許，推由其中│
│  │        │        │          │      │一名不詳姓名、年籍之成年男│
│  │        │        │          │      │子，至甲○○住處大門及樓下│
│  │        │        │          │      │6 間出租店面大門，以加害生│
│  │        │        │          │      │命、身體及財產之事，潑灑瀝│
│  │        │        │          │      │青及紅色油漆，足生損害於王│
│  │        │        │          │      │炳緯，並致使甲○○心生畏懼│
│  │        │        │          │      │，及致遭撥灑油漆之大門不堪│
│  │        │        │          │      │使用。(三)94年3 月10日23時17│
│  │        │        │          │      │分許，推由其他三名不詳成年│
│  │        │        │          │      │男子，基於加害財產之事，以│
│  │        │        │          │      │石頭丟擲砸破甲○○住處2 樓│
│  │        │        │          │      │玻璃門窗方式，毀損玻璃門窗│
│  │        │        │          │      │，足生損害於甲○○，並致使│
│  │        │        │          │      │甲○○心生畏懼。(四)推由黃政│
│  │        │        │          │      │傑與楊維申，由楊維申騎駛牌│
│  │        │        │          │      │照LP2-968 號機車後載黃政傑│
│  │        │        │          │      │，於同年月18日凌晨零時20分│
│  │        │        │          │      │許至前址住處，黃政傑乃向王│
│  │        │        │          │      │謙榮所有停放於前址門口之車│
│  │        │        │          │      │號5V-0369 號自小客車丟擲石│
│  │        │        │          │      │頭，致上揭自用小客車引擎蓋│
│  │        │        │          │      │板金凹陷，足以生損害於王謙│
│  │        │        │          │      │榮，並以加害財產之惡害，通│
│  │        │        │          │      │知於甲○○。(五)推由莊仁智於│
│  │        │        │          │      │同年月23日凌晨1 時20分許，│
│  │        │        │          │      │至前址住處丟擲石頭，砸毀前│
│  │        │        │          │      │址房屋之門窗玻璃及紗窗，足│
│  │        │        │          │      │生損害於屋主王利正及王白芙│
│  │        │        │          │      │蓉，並以加害財產之惡害，通│
│  │        │        │          │      │知於甲○○。(六)94年5 月4 日│
│  │        │        │          │      │11時至14時30分許，以加害生│
│  │        │        │          │      │命、身體之事，向王利正及王│
│  │        │        │          │      │白芙蓉恫稱：應替甲○○清償│
│  │        │        │          │      │債務，不然一次比一次嚴重，│
│  │        │        │          │      │還要繼續來等語，致使王利正│
│  │        │        │          │      │及王白芙蓉心生畏懼，甲○○│
│  │        │        │          │      │在住處樓上，不敢下樓處理。│
│  │        │        │          │      │(七)94年5 月10日3 時41分許，│
│  │        │        │          │      │由田旻杰駕駛9676-FY 甲○○│
│  │        │        │          │      │住處，對2 樓窗戶玻璃彈射玻│
│  │        │        │          │      │璃彈，足生損害於甲○○，並│
│  │        │        │          │      │以加害生命、身體及財產之惡│
│  │        │        │          │      │害，恫嚇甲○○，使甲○○心│
│  │        │        │          │      │生畏懼。                  │
├─┼────┼────┼─────┼───┼─────────────┤
││93年6、7│臺中市東│林嘉雄認黃│戊○○│戊○○與10餘名姓名、年籍不│
│  │月間    │區干城里│建文積欠其│等10餘│詳之成年男子，為順利催討債│
│  │        │進化路37│債務200 萬│人    │務，竟基於恐嚇危害安全之犯│
│  │        │號玄○○│元，委託李│      │意聯絡，推由10餘人到玄○○│
│  │        │住處    │俊輝，向黃│      │住處，由戊○○及其中5 至7 │
│  │        │        │建文催討  │      │人進入玄○○住處，其餘人等│
│  │        │        │          │      │則在住宅外等候，並以加害生│
│  │        │        │          │      │命及身體之事，質問為何股東│
│  │        │        │          │      │沒有分到錢，並用三字經辱罵│
│  │        │        │          │      │，稱一定要討到錢之方式，恫│
│  │        │        │          │      │嚇玄○○及其父親，致使黃建│
│  │        │        │          │      │文及其父親心生畏懼。      │
├─┼────┼────┼─────┼───┼─────────────┤
││91年年初│亥○○所│接受呂岡陵│戊○○│戊○○與另2 名姓名、年籍不│
│  │        │經營之鉅│委託，向陳│等3人 │詳之成年男子，為順利催討債│
│  │        │堡公司辦│清池討債  │      │務，竟基於恐嚇危害安全之犯│
│  │        │公室內  │          │      │意聯絡，至鉅堡公司辦公室內│
│  │        │        │          │      │，以加害財產之事，向亥○○│
│  │        │        │          │      │恫稱：這事情一定要處理，不│
│  │        │        │          │      │然你們公司沒辦法繼續經營下│
│  │        │        │          │      │去等語，致使亥○○心生畏懼│
│  │        │        │          │      │。                        │
├─┼────┼────┼─────┼───┼─────────────┤
││94年初  │台南縣將│鄧儒認為鐘│戊○○│戊○○、田旻杰與其他姓名、│
│  │        │軍鄉苓和│明彬積欠其│田旻杰│年籍不詳之成年男子約10餘名│
│  │        │村16鄰忠│債務，委託│等10餘│，與Ｅ○○協調債務不成後，│
│  │        │寮39-2號│戊○○向鐘│人    │竟基於恐嚇危害安全之犯意聯│
│  │        │Ｅ○○住│明彬討債  │      │絡，以加害生命及身體之事，│
│  │        │處      │          │      │在Ｅ○○住處門口及地上，噴│
│  │        │        │          │      │上「你家死人」等字樣紅色油│
│  │        │        │          │      │漆，使Ｅ○○住處大門不堪使│
│  │        │        │          │      │用，致使Ｅ○○心生畏懼。鍾│
│  │        │        │          │      │明彬因而給付120 萬元於李俊│
│  │        │        │          │      │輝（Ｅ○○未提毀損告訴）。│
├─┼────┼────┼─────┼───┼─────────────┤
││94年5 、│台中市自│接受許石生│戊○○│戊○○與另10餘名姓名、年籍│
│  │6 月間某│治街198 │委託，向翁│等10餘│不詳之成年男子，為順利催討│
│  │日17、18│號2樓之1│長松討債11│人    │債務，竟基於恐嚇危害安全之│
│  │時許    │未○○住│00萬元    │      │犯意聯絡，進入未○○住處，│
│  │        │處      │          │      │以加害生命及身體之事，推由│
│  │        │        │          │      │戊○○向未○○大聲恫稱：「│
│  │        │        │          │      │如不還錢，要給你好看」等語│
│  │        │        │          │      │，致使未○○心生畏懼，因而│
│  │        │        │          │      │與戊○○簽立積欠協議書後，│
│  │        │        │          │      │戊○○等人始離去現場。    │
├─┼────┼────┼─────┼───┼─────────────┤
││94年8月 │台中縣豐│接受童林梨│戊○○│戊○○、「黃姓男子」與數名│
│  │至10月間│原市三民│江委託，向│「黃姓│不詳姓名、年籍之成年男子共│
│  │        │路190 巷│子○○催討│姓男子│5 、6 人，為順利催討債務，│
│  │        │1 弄3 號│債務198 萬│」5 、│先至子○○位於台中縣烏日鄉│
│  │        │子○○娘│餘元      │6人   │學田路245 號上二企業公司處│
│  │        │家      │          │      │，向子○○催討債務，經林佳│
│  │        │        │          │      │玉拒絕後，竟基於恐嚇危害安│
│  │        │        │          │      │全之犯意聯絡，至子○○位於│
│  │        │        │          │      │台中縣豐原市○○路190 巷1 │
│  │        │        │          │      │弄3 號娘家，推由不詳姓名之│
│  │        │        │          │      │成年男子於某日晚間，以加害│
│  │        │        │          │      │生命及身體之事，在上開住處│
│  │        │        │          │      │大門潑上紅色及黑色油漆（毀│
│  │        │        │          │      │損部分未提告訴），致使林佳│
│  │        │        │          │      │玉心生畏懼。              │
├─┼────┼────┼─────┼───┼─────────────┤
││91年10月│雲林縣斗│接受胡修齊│戊○○│戊○○與姓名、年籍不詳之成│
│  │底      │六市大智│委託，向李│等3、4│年男子3 、4 名，為順利催討│
│  │        │街夜鷹保│志勳催討債│人    │債務，基於恐嚇危害安全之犯│
│  │        │全公司  │務84萬元  │      │意聯絡，推由不詳姓名、年籍│
│  │        │        │          │      │之成年男子3 、4 名，至李志│
│  │        │        │          │      │勳左揭夜鷹保全公司，以加害│
│  │        │        │          │      │生命及身體之事，大聲辱罵三│
│  │        │        │          │      │字經，並以台中區某老大之手│
│  │        │        │          │      │下自居，恫嚇丁○○，致使李│
│  │        │        │          │      │志勳心生畏懼，交付面額84萬│
│  │        │        │          │      │元之支票清償債務。        │
├─┼────┼────┼─────┼───┼─────────────┤
││92年10月│台中縣大│接受吳國香│戊○○│戊○○、田旻杰及數名不詳姓│
│  │間起至93│甲鎮頂店│委託，向周│田旻杰│名、年籍之成年男子共3 、4 │
│  │年底    │里彈正路│錦祥催討債│等3、4│名，為順利催討債務，基於恐│
│  │        │17號周錦│務29萬元  │人    │嚇危害安全之犯意聯絡，至周│
│  │        │祥住處  │          │      │錦祥左揭住處，以加害生命及│
│  │        │        │          │      │身體之事，向庚○○恫稱：「│
│  │        │        │          │      │如不還錢，將對妻兒不利」等│
│  │        │        │          │      │語，致使庚○○心生畏懼，陸│
│  │        │        │          │      │續償還29萬元。            │
├─┼────┼────┼─────┼───┼─────────────┤
││94年6月 │宜蘭縣五│接受詹苾菁│戊○○│戊○○、田旻杰及數位不詳姓│
│  │12日    │結鄉二結│委託，向游│田旻杰│名、年籍之成年男子，為順利│
│  │        │村結路│文榮催討80│等4 、│催討債務，基於恐嚇危害安全│
│  │        │71號游文│萬元      │5人   │之犯意聯絡，至地○○左揭住│
│  │        │榮住處  │          │      │處，推由戊○○等三人進入屋│
│  │        │        │          │      │內，由不詳人士以加害生命及│
│  │        │        │          │      │身體之事，大聲向地○○說話│
│  │        │        │          │      │，並向地○○恫稱：「沒有說│
│  │        │        │          │      │好，不讓你出去」等語，致使│
│  │        │        │          │      │地○○心生畏懼，答應於20日│
│  │        │        │          │      │後，再簽發70萬元支票讓李俊│
│  │        │        │          │      │輝兌現，戊○○等人始離去現│
│  │        │        │          │      │場。嗣後地○○果依約定，簽│
│  │        │        │          │      │發支票讓戊○○兌現。      │
├─┼────┼────┼─────┼───┼─────────────┤
││93年3、4│彰化市平│接受林伊凡│戊○○│戊○○與另數名姓名、年籍不│
│  │月間    │和里精誠│委託，向林│集團等│詳之成年男子，基於以強暴、│
│  │        │路111 巷│大富催討債│數人  │脅迫妨害人行使權利之犯意聯│
│  │        │41號林大│務80萬元  │      │絡，於93年3 月間，至辛○○│
│  │        │富住處及│          │      │位於彰化市○○路111 巷41號│
│  │        │台中市進│          │      │住處，以脅迫方法，將辛○○│
│  │        │德街某房│          │      │帶至臺中市○○街某處房屋，│
│  │        │屋      │          │      │並向辛○○恫稱：「如果不還│
│  │        │        │          │      │錢就試看看」等語，致使林大│
│  │        │        │          │      │富心生畏懼。嗣於同年4 月間│
│  │        │        │          │      │，再推由某不詳姓名、年籍之│
│  │        │        │          │      │成年男子，砸毀辛○○所有自│
│  │        │        │          │      │小客車，及住處鐵門，足生損│
│  │        │        │          │      │害於辛○○（毀損未提告訴）│
│  │        │        │          │      │。辛○○遂答應按月給付5,00│
│  │        │        │          │      │0 元，並匯入指定之「顏安杰│
│  │        │        │          │      │」帳戶內。（最高法院84年度│
│  │        │        │          │      │台非字第194 號判決：如對於│
│  │        │        │          │      │他人之生命、身體等，以現實│
│  │        │        │          │      │之強暴、脅迫手段加以危害要│
│  │        │        │          │      │挾，使人行無義務之事或妨害│
│  │        │        │          │      │人行使權利，即應構成刑法第│
│  │        │        │          │      │304 條之強制罪，縱有恐嚇行│
│  │        │        │          │      │為，亦僅屬犯強制罪之手段，│
│  │        │        │          │      │無更論以恐嚇危害安全罪之餘│
│  │        │        │          │      │地）。                    │
├─┼────┼────┼─────┼───┼─────────────┤
││93年3 月│雲林縣莿│接受陳李玉│戊○○│戊○○、田旻杰、廖士元及另│
│  │間起至93│桐鄉興貴│華委託，向│田旻杰│二名姓名、年籍不詳之成年男│
│  │年5 月16│村興南21│丑○○催討│廖士元│子，為求順利討債，竟基於恐│
│  │日前後5 │號丑○○│債務20萬元│等5人 │嚇危害安全之犯意聯絡，於93│
│  │次      │經營之撞│          │      │年3月間起，至同年5月16日止│
│  │        │球間    │          │      │，前後共五次至丑○○所經營│
│  │        │        │          │      │之撞球間，以加害財產之言語│
│  │        │        │          │      │，向丑○○恫稱：「這筆帳如│
│  │        │        │          │      │果沒有處理，就把撞球場關閉│
│  │        │        │          │      │，不要經營」等語，致使林秋│
│  │        │        │          │      │炎心生畏懼，先給付2 萬元於│
│  │        │        │          │      │戊○○，並簽下清償協議書。│
├─┼────┼────┼─────┼───┼─────────────┤
││93年2月 │臺北市南│接受陳樹人│戊○○│戊○○與姓名、年籍不詳之成│
│  │間      │港區東明│委託，向鄭│等4、5│年男子共4 、5 名，為順利討│
│  │        │里14鄰興│子堯催討債│人    │債，竟基於以強暴、脅迫妨害│
│  │        │華路30巷│務275 萬元│      │人行使權利及行無義務之犯意│
│  │        │9號12樓 │          │      │聯絡，於93年2 月間，至鄭子│
│  │        │Ｃ○○住│          │      │堯左揭住處，佯裝送快遞名義│
│  │        │處      │          │      │，騙Ｃ○○下樓，待Ｃ○○下│
│  │        │        │          │      │樓後，便以圍住Ｃ○○之方法│
│  │        │        │          │      │，不讓Ｃ○○離去，並要求鄭│
│  │        │        │          │      │子堯必須找一個保人，簽立保│
│  │        │        │          │      │證書始得離去。Ｃ○○迫於無│
│  │        │        │          │      │奈，與其女兒共同簽立保證書│
│  │        │        │          │      │，戊○○等人始離去現場。相│
│  │        │        │          │      │隔一星期後，戊○○等人基於│
│  │        │        │          │      │恐嚇危害安全及使人行無義務│
│  │        │        │          │      │之事之犯意聯絡，以人多勢眾│
│  │        │        │          │      │圍堵方式，並以加害生命及身│
│  │        │        │          │      │體之事，恫嚇Ｃ○○，Ｃ○○│
│  │        │        │          │      │因而心生畏懼，簽立面額275 │
│  │        │        │          │      │萬元本票，並答應先行給付10│
│  │        │        │          │      │萬元於戊○○，嗣後按月匯款│
│  │        │        │          │      │15,000元入嚴安杰及廖依瑩帳│
│  │        │        │          │      │戶內。（最高法院84年度台非│
│  │        │        │          │      │字第194 號判決：如對於他人│
│  │        │        │          │      │之生命、身體等，以現實之強│
│  │        │        │          │      │暴、脅迫手段加以危害要挾，│
│  │        │        │          │      │使人行無義務之事或妨害人行│
│  │        │        │          │      │使權利，即應構成刑法第304 │
│  │        │        │          │      │條之強制罪，縱有恐嚇行為，│
│  │        │        │          │      │亦僅屬犯強制罪之手段，無更│
│  │        │        │          │      │論以恐嚇危害安全罪之餘地）│
│  │        │        │          │      │。                        │
├─┼────┼────┼─────┼───┼─────────────┤
││94年6月 │高雄市三│接受陳吉田│戊○○│戊○○、田旻杰及姓名、年籍│
│  │間      │民區寶珠│委託，向黃│田旻杰│不詳之成年男子共4 、5 人，│
│  │        │里正忠路│宣富催討債│等4、5│為順利催討債務，基於恐嚇危│
│  │        │451巷9弄│務20萬元  │人    │害安全之犯意聯絡，二次至黃│
│  │        │3之4號黃│          │      │宣富左揭住處，以加害生命及│
│  │        │宣富住處│          │      │身體之事，推由戊○○向黃宣│
│  │        │        │          │      │富恫稱：「需簽下20萬元本票│
│  │        │        │          │      │，若不簽，就要你好看」等語│
│  │        │        │          │      │，致使宙○○心生畏懼，由黃│
│  │        │        │          │      │宣富之妻張秀梅簽下20萬元本│
│  │        │        │          │      │票，並分別將55,200元、10,0│
│  │        │        │          │      │00 元 、10,000元、10,000元│
│  │        │        │          │      │、10,000元、10,000元及10,0│
│  │        │        │          │      │ 00 元匯入戊○○及嚴安杰之│
│  │        │        │          │      │帳戶內。                  │
├─┼────┼────┼─────┼───┼─────────────┤
││95年3、4│彰化縣員│邱魏溪認鄭│戊○○│戊○○與姓名、年籍不詳之成│
│  │月間    │林鎮新生│同行積欠其│等10餘│年男子共10餘名，為順利催討│
│  │        │里南和街│800 萬元債│人    │債務，基於恐嚇危害安全之犯│
│  │        │22號鄭同│務，委託李│      │意聯絡，推由戊○○持黑色包│
│  │        │行公司處│俊輝向鄭同│      │包，率領10餘人，進入Ｄ○○│
│  │        │        │行催討    │      │公司內，以加害生命及身體之│
│  │        │        │          │      │事，向Ｄ○○恫稱：「黑色包│
│  │        │        │          │      │包內就是裝手槍」等語，致使│
│  │        │        │          │      │Ｄ○○心生畏懼。而戊○○見│
│  │        │        │          │      │Ｄ○○仍不願付款，遂於10餘│
│  │        │        │          │      │日後，加強恐嚇危害安全之強│
│  │        │        │          │      │度，指使數名姓名、年籍不詳│
│  │        │        │          │      │之男子，手持油漆，潑灑鄭同│
│  │        │        │          │      │行公司，致使Ｄ○○心生畏懼│
│  │        │        │          │      │。                        │
├─┼────┼────┼─────┼───┼─────────────┤
││93年4 月│台中縣神│己○○積欠│戊○○│戊○○、田旻杰及姓名、年籍│
│  │27日15時│岡鄉社口│鄭英傑母親│田旻杰│不詳之成年男子共10餘人，為│
│  │許      │村21鄰民│400 萬餘元│等10餘│順利催討債務，於93年4 月27│
│  │        │權一街30│，鄭英傑委│人    │日15時許，至己○○左揭住處│
│  │        │號己○○│託戊○○，│      │，基於恐嚇危害安全之犯意聯│
│  │        │住處    │向己○○催│      │絡，以加害生命、身體之事，│
│  │        │        │討債務    │      │以拍桌椅、罵三字經及作勢毆│
│  │        │        │          │      │打之惡害，恫嚇己○○，致使│
│  │        │        │          │      │己○○心生畏懼，而找保人簽│
│  │        │        │          │      │本票、簽合約書交付支票，並│
│  │        │        │          │      │按月將2 萬元款項，匯入嚴安│
│  │        │        │          │      │杰及廖依瑩帳戶內。        │
└─┴────┴────┴─────┴───┴─────────────┘
附表二：被告戊○○不另判決無罪部分
┌─┬────┬────┬─────┬───┬─────────────┐
│編│ 時  間 │ 地  點 │催討債務  │行為人│       犯  罪  手  法     │
│號│        │        │          │      │                          │
├─┼────┼────┼─────┼───┼─────────────┤
│1.│95年6 月│台北市內│A ＆D 公司│戊○○│戊○○持續帶領10餘名手下前│
│︵│7 日、9 │湖區領航│董事長陳啟│辰○○│往該公司討債，強迫經理級以│
│起│、12日  │服飾股份│仁積欠魏曜│陳世峰│上幹部支持Ｂ○○並配合渠行│
│訴│        │有限公司│笙（原名魏│鄭錦聰│動。因討債未果，於6 月12  │
│書│        │（A&D公 │文傑）4 億│「阿弟│日砸毀公司營運長鍾志強轎車│
│附│        │司）    │餘元，陳啟│」及不│後車窗，並圍堵財務部經理邱│
│表│        │        │仁將A ＆D │詳男子│浩格，致其迄今不敢回家。再│
│編│        │        │公司經營權│共約10│以電話恐嚇鍾志強要多穿幾件│
│號│        │        │讓與魏曜笙│餘人  │防彈衣，致渠心生畏懼。    │
│13.│        │        │，Ｂ○○委│      │                          │
││        │        │託戊○○，│      │                          │
│︶│        │        │向魏曜笙討│      │                          │
│  │        │        │債        │      │                          │
├─┼────┼────┼─────┼───┼─────────────┤
│2.│92年1 月│台中市│吳劍然持林│戊○○│均以人多勢眾多次前往住處施│
│︵│間某日19│忠明南路│佑聰背書之│等4、5│壓，使癸○○心生畏懼，而出│
│起│時許    │癸○○公│支票一紙，│人    │面清償債務。              │
│訴│        │司台中│委託戊○○│      │                          │
│書│        │縣太平市│，向癸○○│      │                          │
│附│        │中平7街 │催討債務19│      │                          │
│表│        │10號住處│4,500元   │      │                          │
│編│        │        │          │      │                          │
│號│        │        │          │      │                          │
││        │        │          │      │                          │
│︶│        │        │          │      │                          │
└─┴────┴────┴─────┴───┴─────────────┘
附表三：在中縣太平市○○街67號所扣得之物品
┌──┬────────┬─────┬─────────────────┐
│編號│  證 物 名 稱   │ 所 有 人 │      扣 案 物 品 處 理 情 形     │
├──┼────────┼─────┼─────────────────┤
│ 1  │票據憑證（支票、│ 戊 ○ ○ │被告戊○○於調查時供稱：左揭物品為│
│    │本票）55張      │          │其所有，是債權人委託本公司催討債務│
│    │                │          │所交付的欠款憑證，作為催討債務依據│
├──┼────────┼─────┤等語（詳偵卷(一)81頁）。是以，左揭扣│
│ 2  │債務催收憑證14件│ 戊 ○ ○ │案證物，固屬被告戊○○經營討債公司│
│    │                │          │所用之物品，但依左揭扣案物本身之用│
│    │                │          │途而言，並無法作為「暴力」討債使用│
│    │                │          │。因此，縱屬被告戊○○所有，且供其│
│    │                │          │經營討債公司所用，但經營討債公司並│
│    │                │          │不違法，尚不得以經營討債公司，即認│
│    │                │          │為左揭扣案物品，是作為向上開附表一│
│    │                │          │所示被害人「暴力」討債使用，進而依│
│    │                │          │刑法第38條第1 項第2款 規定，宣告沒│
│    │                │          │收。                              │
├──┼────────┼─────┼─────────────────┤
│ 3  │切結書委任書協議│ 戊 ○ ○ │被告戊○○於調查時供稱：左揭物品為│
│    │書簽收單償還協議│          │其所有，是本公司接受債權人委託催收│
│    │書（空白）5冊   │          │債務時訂定合約之用，內容規範公司與│
│    │                │          │債權人拆帳比例等語（詳偵卷(一)81頁）│
│    │                │          │。是以，左揭扣案證物，固屬被告李俊│
│    │                │          │輝經營討債公司所用之物品，但依左揭│
│    │                │          │扣案物本身之用途而言，並無法作為「│
│    │                │          │暴力」討債使用。因此，縱屬被告李俊│
│    │                │          │輝所有，且供其經營討債公司所用，但│
│    │                │          │經營討債公司並不違法，尚不得以經營│
│    │                │          │討債公司，即認為左揭扣案物品，是作│
│    │                │          │為向上開附表一所示被害人「暴力」討│
│    │                │          │債使用，進而依刑法第38條第1 項第2 │
│    │                │          │款規定，宣告沒收。況且，被告戊○○│
│    │                │          │亦於本院表示拋棄左揭扣案物品之所有│
│    │                │          │權（詳本院卷(三)147 頁），爰不另宣告│
│    │                │          │沒收。                            │
├──┼────────┼─────┼─────────────────┤
│ 4  │順旺科技公司委託│ 戊 ○ ○ │被告戊○○於調查時供稱：左揭物品為│
│    │債權資料1袋     │          │其所有，是該公司與人有財務糾紛，委│
│    │                │          │託本公司討債等語（詳偵卷(一)81頁），│
│    │                │          │爰不予宣告沒收，理由同前述附表三編│
│    │                │          │號3所述，茲不贅述。               │
├──┼────────┼─────┼─────────────────┤
│ 5  │債權人交付債權憑│ 戊 ○ ○ │被告戊○○於調查時供稱：左揭物品為│
│    │證151份         │          │其所有，是本公司受理討債委託時，債│
│    │                │          │權人交付給公司債權憑證等語（詳偵卷│
│    │                │          │(一)81頁），爰不予宣告沒收，理由同前│
│    │                │          │述附表三編號1、2所述，茲不贅述。  │
├──┼────────┼─────┼─────────────────┤
│ 6  │年豐財務管理顧問│ 戊 ○ ○ │被告戊○○於調查時供稱：左揭物品為│
│    │公司委託書34份  │          │其所有，表示受34位債權人委託討債等│
│    │                │          │語（詳偵卷(一)81頁），爰不予宣告沒收│
│    │                │          │，理由同前述附表三編號3所述，茲不 │
│    │                │          │贅述。                            │
├──┼────────┼─────┼─────────────────┤
│ 7  │年豐財務管理顧問│ 戊 ○ ○ │被告戊○○於調查時供稱：左揭物品為│
│    │公司空白委託書28│          │其所有，作為委託討債時簽訂合約之用│
│    │份              │          │等語（詳偵卷(一)81頁），爰不予宣告沒│
│    │                │          │收，理由同前述附表三編號3 所述，茲│
│    │                │          │不贅述。                          │
├──┼────────┼─────┼─────────────────┤
│ 8  │私章21顆        │ 戊 ○ ○ │被告戊○○於調查時供稱：左揭物品為│
│    │                │          │其所有，是本公司員工及債權人的印章│
│    │                │          │等語（詳偵卷(一)81頁），爰不予宣告沒│
│    │                │          │收，理由同前述附表三編號1 、2 所述│
│    │                │          │，茲不贅述。                      │
├──┼────────┼─────┼─────────────────┤
│ 9  │債務處理過程紀錄│ 戊 ○ ○ │被告戊○○於調查時供稱：左揭物品為│
│    │簿1本           │          │其所有，是紀錄本公司向債務人討債的│
│    │                │          │過程等語（詳偵卷(一)81頁），爰不予宣│
│    │                │          │告沒收，理由同前述附表三編號3 所述│
│    │                │          │，茲不贅述。                      │
├──┼────────┼─────┼─────────────────┤
│10  │票據憑證影本63張│ 戊 ○ ○ │被告戊○○於調查時供稱：左揭物品為│
│    │                │          │其所有，是債權人交給公司之討債欠款│
│    │                │          │憑證等語（詳偵卷(一)81頁），爰不予宣│
│    │                │          │告沒收，理由同前述附表三編號1、2所│
│    │                │          │述，茲不贅述。                    │
├──┼────────┼─────┼─────────────────┤
│11  │曾雪雲動產讓渡契│ 戊 ○ ○ │被告戊○○於調查時供稱：左揭物品為│
│    │約書1份         │          │其所有，該案債權人是廖書昕友人，交│
│    │                │          │給本公司催討債務等語（詳偵卷(一)81頁│
│    │                │          │），爰不予宣告沒收，理由同前述附表│
│    │                │          │三編號1、2所述，茲不贅述。        │
├──┼────────┼─────┼─────────────────┤
│12  │案件紀錄表1冊   │ 戊 ○ ○ │被告戊○○於調查時供稱：左揭物品為│
│    │                │          │其所有，是長信、政剛法律事務所委託│
│    │                │          │本公司催討債務之案件，如果催討成立│
│    │                │          │，公司從抽佣中提撥給法律事務所，作│
│    │                │          │為仲介案件酬勞等語（詳偵卷(一)81頁）│
│    │                │          │，爰不予宣告沒收，理由同前述附表三│
│    │                │          │編號3所述，茲不贅述。             │
├──┼────────┼─────┼─────────────────┤
│13  │順德隆債務處理光│ 戊 ○ ○ │被告戊○○於調查時供稱：左揭物品為│
│    │碟3片及錄影帶1捲│          │其所有，是本公司與債務人協調債務處│
│    │                │          │理之過程等語（詳偵卷(一)81頁），爰不│
│    │                │          │予宣告沒收，理由同前述附表三編號3 │
│    │                │          │所述，茲不贅述。                  │
├──┼────────┼─────┼─────────────────┤
│14  │信函4件及「居家 │ 戊 ○ ○ │被告戊○○於調查時供稱：左揭物品為│
│    │便」印章5顆     │          │其所有，信函內裝舊報紙寄給債務人，│
│    │                │          │是要刺探債務人是否居住於郵寄地址，│
│    │                │          │方便確認債務人住居所，再登門催討債│
│    │                │          │務等語（詳偵卷(一)82頁），爰不予宣告│
│    │                │          │沒收，理由同前述附表三號3 所述，茲│
│    │                │          │不贅述。                          │
├──┼────────┼─────┼─────────────────┤
│15  │簡報及廣告資料1 │ 戊 ○ ○ │被告戊○○於調查時供稱：左揭物品為│
│    │冊              │          │其所有，是公司製作方便提供給委託人│
│    │                │          │瞭解公司狀況及委託事項、付費標準等│
│    │                │          │語（詳偵卷(一)82頁），爰不予宣告沒收│
│    │                │          │，理由同前述附表三編號3 所述，茲不│
│    │                │          │贅述。                            │
├──┼────────┼─────┼─────────────────┤
│16  │郵政劃撥資料1冊 │ 戊 ○ ○ │被告戊○○於調查時供稱：左揭物品為│
│    │                │          │其所有，是債務人經催討付款後，公司│
│    │                │          │扣除催討抽佣後，再將餘款匯給債務人│
│    │                │          │之憑證等語（詳偵卷(一)82頁），爰不予│
│    │                │          │宣告沒收，理由同前述附表三編號1 、│
│    │                │          │2所述，茲不贅述。                 │
├──┼────────┼─────┼─────────────────┤
│17  │案件介紹費明細表│ 戊 ○ ○ │被告戊○○於調查時供稱：左揭物品為│
│    │1冊             │          │其所有，明訂介紹人仲介債務案件給公│
│    │                │          │司，介紹人可獲得其中一成之利潤等語│
│    │                │          │（詳偵卷(一)82頁），爰不予宣告沒收，│
│    │                │          │理由同前述附表三編號3 所述，茲不贅│
│    │                │          │述。                              │
├──┼────────┼─────┼─────────────────┤
│18  │91-92年度公司會 │ 戊 ○ ○ │被告戊○○於調查時供稱：左揭物品為│
│    │計帳1袋         │          │其所有，是登錄公司開收及收入情形等│
│    │                │          │語（詳偵卷(一)82頁），爰不予宣告沒收│
│    │                │          │，理由同前述附表三編號3 所述，茲不│
│    │                │          │贅述。                            │
├──┼────────┼─────┼─────────────────┤
│19  │92年度現金明細表│ 戊 ○ ○ │被告戊○○於調查時供稱：左揭物品為│
│    │(92.04.- 92.11.)│          │其所有，記載公司業務收支情形，提供│
│    │                │          │給公司及成員查看等語（詳偵卷(一)82頁│
│    │                │          │），爰不予宣告沒收，理由同前述附表│
│    │                │          │三編號3 所述，茲不贅述。          │
├──┼────────┼─────┼─────────────────┤
│20  │錄音帶10捲、錄影│ 戊 ○ ○ │被告戊○○於調查時供稱：左揭物品為│
│    │帶24捲          │          │其所有，錄製公司成員催討債務過程，│
│    │                │          │有時會提供給委託人瞭解討債過程等語│
│    │                │          │（詳偵卷(一)82頁），爰不予宣告沒收，│
│    │                │          │理由同前述附表三編號3 所述，茲不贅│
│    │                │          │述。                              │
├──┼────────┼─────┼─────────────────┤
│21  │債權人新件資料1 │ 戊 ○ ○ │被告戊○○於調查時供稱：左揭物品為│
│    │冊              │          │其所有，公司於93年間受託案件，作為│
│    │                │          │區隔93年以前受理委託案件之資料登記│
│    │                │          │等語（詳偵卷(一)82頁），爰不予宣告沒│
│    │                │          │收，理由同前述附表三編號3 所述，茲│
│    │                │          │不贅述。                          │
├──┼────────┼─────┼─────────────────┤
│22  │債權人委託資料9 │ 戊 ○ ○ │被告戊○○於調查時供稱：左揭物品為│
│    │份              │          │其所有，是委託交付債權憑證，作為討│
│    │                │          │債之用等語（詳偵卷(一)82頁），爰不予│
│    │                │          │宣告沒收，理由同前述附表三編號1 、│
│    │                │          │2所述，茲不贅述。                 │
├──┼────────┼─────┼─────────────────┤
│23  │客戶追蹤表等資料│ 戊 ○ ○ │被告戊○○於調查時供稱：左揭物品為│
│    │4冊             │          │其所有，是紀錄每個案件討債過程等語│
│    │                │          │（詳偵卷(一)82頁），爰不予宣告沒收，│
│    │                │          │理由同前述附表三編號3 所述，茲不贅│
│    │                │          │述。                              │
├──┼────────┼─────┼─────────────────┤
│24  │經銷商加盟合約書│ 戊 ○ ○ │被告戊○○於調查時供稱：左揭物品為│
│    │100份           │          │其所有，係一百位加盟經銷商代表人出│
│    │                │          │面，委託本公司代為向順德隆公司催討│
│    │                │          │債務等語（詳偵卷(一)82頁），爰不予宣│
│    │                │          │告沒收，理由同前述附表三編號3 所述│
│    │                │          │，茲不贅述。                      │
├──┼────────┼─────┼─────────────────┤
│25  │年豐、豐年財務管│ 戊 ○ ○ │被告戊○○於調查時供稱：左揭物品為│
│    │理顧問公司大小章│          │其所有，是本公司商業登記使用之公司│
│    │15顆            │          │大小章，作為業務往來使用等語（詳偵│
│    │                │          │卷(一)82頁），爰不予宣告沒收，理由同│
│    │                │          │前述附表三編號1 、2 所述，茲不贅述│
│    │                │          │。                                │
├──┼────────┼─────┼─────────────────┤
│26  │年豐財務管理顧問│ 戊 ○ ○ │被告戊○○於調查時供稱：左揭物品為│
│    │公司成員名片18盒│          │其所有，是公司印給各員工使用的名片│
│    │                │          │，方便廣告行銷使用等語（詳偵卷(一)82│
│    │                │          │頁），爰不予宣告沒收，理由同前述附│
│    │                │          │表三編號3所述，茲不贅述。         │
├──┼────────┼─────┼─────────────────┤
│27  │「欠錢還錢  天公│ 戊 ○ ○ │被告戊○○於調查時供稱：左揭物品為│
│    │地道」白布條13條│          │其所有，是公司訂製給員工，在進行討│
├──┼────────┼─────┤債時穿著及討債抗爭之用等語（詳偵卷│
│28  │「欠錢還錢  天公│ 戊 ○ ○ │(一)82頁），爰不予宣告沒收，理由同前│
│    │地道」黃背心13件│          │述附表三編號3所述，茲不贅述。     │
├──┼────────┼─────┼─────────────────┤
│32  │匯款憑證32張    │ 戊 ○ ○ │被告戊○○於調查時供稱：左揭物品為│
│    │                │          │其所有，是討債得款後扣除抽佣後餘款│
│    │                │          │匯給客戶之憑證等語（詳偵卷(一)82頁）│
│    │                │          │，爰不予宣告沒收，理由同前述附表三│
│    │                │          │號1、2所述，茲不贅述。            │
├──┼────────┼─────┼─────────────────┤
│33  │「阿生」記事本1 │ 戊 ○ ○ │被告戊○○於調查時供稱：左揭物品為│
│    │本              │          │其所有，是田旻杰向債務人討債後，債│
│    │                │          │務人同意每月攤還債務之紀錄等語（詳│
│    │                │          │偵卷(一)82頁），爰不予宣告沒收，理由│
│    │                │          │同前述附表三編號3 所述，茲不贅述。│
├──┼────────┼─────┼─────────────────┤
│34  │撲克牌、天九牌骰│ 戊 ○ ○ │被告戊○○於調查時供稱：左揭物品，│
│    │子、500 籌碼及仟│          │是我於95年春節期間，招攬友人到公司│
│    │元玩具鈔票（80萬│          │賭博之用，並非經營職業賭場，純粹是│
│    │元）            │          │友人消遣等語（詳偵卷(一)83頁），與本│
│    │                │          │案無關，且非違禁物，復經被告戊○○│
│    │                │          │於本院審理時表示要拋棄所有權，爰不│
│    │                │          │予宣告沒收。                      │
└──┴────────┴─────┴─────────────────┘
附表四：在臺中市○○○街3號所扣得之物品
┌──┬────────┬─────┬─────────────────┐
│編號│  證 物 名 稱   │ 所 有 人 │      扣 案 物 品 處 理 結 果     │
├──┼────────┼─────┼─────────────────┤
│ 1  │客戶分期表（壹）│ 戊 ○ ○ │被告戊○○於調查時供稱：左揭物品為│
│    │1本             │          │其所有，都是與債務人協調債務分期資│
├──┼────────┼─────┤料等語（詳偵卷(一)78頁），爰不予宣告│
│ 2  │客戶分期表（貳）│ 戊 ○ ○ │沒收，理由同前述附表三編號3 所述，│
│    │1本             │          │茲不贅述。                        │
├──┼────────┼─────┼─────────────────┤
│ 3  │客戶討債資料簿（│ 戊 ○ ○ │被告戊○○於調查時供稱：左揭物品為│
│    │壹）1本         │          │其所有，都是接受客戶委託討債資料報│
├──┼────────┼─────┤表及處理狀況，該資料都是由公司會計│
│ 4  │客戶討債資料簿（│ 戊 ○ ○ │廖依瑩及楊卉姍所製作等語（詳偵卷(一)│
│    │貳）1本         │          │78、79頁），爰不予宣告沒收，理由同│
├──┼────────┼─────┤前述附表三編號3所述，茲不贅述。   │
│ 5  │公司討債帳本（壹│ 戊 ○ ○ │                                  │
│    │）1本           │          │                                  │
├──┼────────┼─────┼─────────────────┤
│ 6  │公司日帳（壹）1 │ 戊 ○ ○ │被告戊○○於調查時供稱：左揭物品為│
│    │本              │          │其所有，公司日帳及介紹客戶資料等語│
├──┼────────┼─────┤（詳偵卷(一)79頁），爰不予宣告沒收，│
│ 7  │公司日帳（貳）1 │ 戊 ○ ○ │理由同前述附表三編號3 所述，茲不贅│
│    │本              │          │述。                              │
├──┼────────┼─────┼─────────────────┤
│ 8  │經營職棒簽賭帳本│ 戊 ○ ○ │被告戊○○於調查時供稱：左揭物品為│
│    │（壹）1本       │          │其所有，是我經營職棒簽賭及網路百家│
├──┼────────┼─────┤樂的記帳本資料等語（詳偵卷(一)79頁）│
│ 9  │經營職棒簽賭帳本│ 戊 ○ ○ │，爰不予宣告沒收，理由同前述附表三│
│    │（貳）1本       │          │編號3 所述，茲不贅述。            │
├──┼────────┼─────┼─────────────────┤
│ 10 │公司討債帳本（貳│ 戊 ○ ○ │被告戊○○於調查時供稱：左揭物品為│
│    │）1本           │          │其所有，都是接受客戶委託討債資料報│
├──┼────────┼─────┤表及處理狀況，該資料都是由公司會計│
│ 11 │公司討債帳本（參│ 戊 ○ ○ │廖依瑩及楊卉姍所製作等語（詳偵卷(一)│
│    │）1本           │          │78、79頁），爰不予宣告沒收，理由同│
│    │                │          │前述附表三編號3所述，茲不贅述。   │
├──┼────────┼─────┼─────────────────┤
│ 12 │本票借款18份    │ 戊 ○ ○ │被告戊○○於調查時供稱：左揭物品為│
│    │                │          │其所有，是借款人向我借款所開立的本│
│    │                │          │票及質押的身分證件等語（詳偵卷(一)79│
│    │                │          │頁），爰不予宣告沒收，理由同前述附│
│    │                │          │表三編號1、2所述，茲不贅述。      │
├──┼────────┼─────┼─────────────────┤
│ 13 │存摺3本         │ 戊 ○ ○ │被告戊○○於調查時供稱：左揭物品為│
│    │                │          │其所有，合作金庫我用來作為討債費用│
│    │                │          │匯款之用，其餘則是我平常私人進出的│
│    │                │          │帳戶等語（詳偵卷(一)79頁），爰不予宣│
│    │                │          │告沒收，理由同前述附表三編號1 、2 │
│    │                │          │所述，茲不贅述。                  │
├──┼────────┼─────┼─────────────────┤
│ 14 │田旻杰名片3張   │ 戊 ○ ○ │被告戊○○於調查時供稱：左揭物品為│
│    │                │          │其所有，是我公司田旻杰的名片等語（│
│    │                │          │詳偵卷(一)79頁），爰不予宣告沒收，理│
│    │                │          │由同前述附表三編號3 所述，茲不贅述│
│    │                │          │。                                │
├──┼────────┼─────┼─────────────────┤
│ 15 │債務人本票14張  │ 戊 ○ ○ │被告戊○○於調查時供稱：左揭物品為│
│    │                │          │其所有，是委託我之債權人及我向債務│
│    │                │          │人討債後，債務人所開立的本票等語（│
│    │                │          │詳偵卷(一)79頁），爰不予宣告沒收，理│
│    │                │          │由同前述附表三編號1 、2 所述，茲不│
│    │                │          │贅述。                            │
├──┼────────┼─────┼─────────────────┤
│ 16 │委託書3張       │ 戊 ○ ○ │被告戊○○於調查時供稱：左揭物品為│
│    │                │          │其所有，是債權人委託我的資料等語（│
│    │                │          │詳偵卷(一)79頁），爰不予宣告沒收，理│
│    │                │          │由同前述附表三編號3 所述，茲不贅述│
│    │                │          │。                                │
├──┼────────┼─────┼─────────────────┤
│ 17 │手銬1付         │ 戊 ○ ○ │被告戊○○於調查時供稱：左揭物品為│
│    │                │          │其所有，是我買來預備要恐嚇債務人使│
│    │                │          │用，但沒有用過等語（詳偵卷(一)79頁）│
│    │                │          │，爰不予宣告沒收，理由同前述附表三│
│    │                │          │編號3 所述，茲不贅述。            │
├──┼────────┼─────┼─────────────────┤
│ 18 │空氣槍1把       │ 戊 ○ ○ │被告戊○○於調查時供稱：左揭物品為│
│    │                │          │其所有，是買來好玩的等語（詳偵卷(一)│
│    │                │          │79頁），爰不予宣告沒收，理由同前述│
│    │                │          │附表三編號3所述，茲不贅述。       │
├──┼────────┼─────┼─────────────────┤
│ 19 │公司章2個       │ 戊 ○ ○ │被告戊○○於調查時供稱：左揭物品為│
│    │                │          │其所有，是公司的印章等語（詳偵卷(一)│
│    │                │          │79頁），爰不予宣告沒收，理由同前述│
│    │                │          │附表三編號1、2所述，茲不贅述。    │
├──┼────────┼─────┼─────────────────┤
│ 20 │ 棒球棍4枝      │ 戊 ○ ○ │被告戊○○於調查時供稱：左揭物品為│
│    │                │          │其所有，是買來防衛的等語（詳偵卷(一)│
│    │                │          │79 頁） ，爰不予宣告沒收，理由同前│
│    │                │          │述附表三編號3所述，茲不贅述。     │
├──┼────────┼─────┼─────────────────┤
│ 21 │委託書544份     │ 戊 ○ ○ │被告戊○○於調查時供稱：左揭物品為│
│    │                │          │其所有，是債權人委託我的資料等語（│
│    │                │          │詳偵卷(一)79頁），爰不予宣告沒收，理│
│    │                │          │由同前述附表三編號3所述，茲不贅述 │
│    │                │          │。                                │
├──┼────────┼─────┼─────────────────┤
│ 22 │公司討債帳本（肆│ 戊 ○ ○ │被告戊○○於調查時供稱：左揭物品為│
│    │）1本           │          │其所有，都是接受客戶委託討債資料報│
├──┼────────┼─────┤表及處理狀況，該資料都是由公司會計│
│ 23 │公司討債帳本（伍│ 戊 ○ ○ │廖依瑩及楊卉姍所製作等語（詳偵卷(一)│
│    │）1本           │          │78、79頁），爰不予宣告沒收，理由同│
│    │                │          │前述附表三編號3所述，茲不贅述。   │
├──┼────────┼─────┼─────────────────┤
│ 24 │客戶資料光碟3片 │ 戊 ○ ○ │被告戊○○於調查時供稱：左揭物品為│
│    │                │          │其所有，是會計廖依瑩及楊卉姍所製作│
│    │                │          │之客戶及債務人電腦資料等語（詳偵卷│
│    │                │          │(一)79頁），爰不予宣告沒收，理由同前│
│    │                │          │述附表三編號3所述，茲不贅述。     │
├──┼────────┼─────┼─────────────────┤
│ 25 │現金295,300 元  │ 戊 ○ ○ │一、被告戊○○於檢察事務官詢問時供│
│    │                │          │    稱：職棒賭博資金由田旻杰保管，│
│    │                │          │    後來剩下2 、30萬元現金，好像放│
│    │                │          │    在田旻杰的房內。在田旻杰房間內│
│    │                │          │    床頭櫃所查獲的29萬多元，是我們│
│    │                │          │    的賭博資金，不是田旻杰的等語甚│
│    │                │          │    詳（偵卷(二)115 頁）。是扣案之現│
│    │                │          │    金295,300元，為被告戊○○所有 │
│    │                │          │    ，且為經營職棒賭博所用之資金，│
│    │                │          │    屬供犯罪所用，爰依刑法第38條第│
│    │                │          │    1 項第2款規定，宣告沒收。     │
│    │                │          │二、至於被告田旻杰於調查時供稱：扣│
│    │                │          │    得之295,300 元，其中130,000 元│
│    │                │          │    是林裕國還給我的，其餘160,000 │
│    │                │          │    元是從日盛銀行領出，準備交給女│
│    │                │          │    友李虹蓁操作期指交易使用云云（│
│    │                │          │    詳偵卷(一)120 頁）。然查，證人林│
│    │                │          │    裕國於調查時供稱：我非常確定只│
│    │                │          │    向田旻杰借70,000元，已清償20,0│
│    │                │          │    00元，尚欠50,000元，除此之外，│
│    │                │          │    沒其他債務等語（詳偵卷(二)145 頁│
│    │                │          │    ）；證人李虹蓁於調查時供稱：95│
│    │                │          │    年3 月間田旻杰交給我100,000 元│
│    │                │          │    ，委由我幫他操作股票，除此之外│
│    │                │          │    ，沒有再交給我其他款項。田旻杰│
│    │                │          │    也沒有告知有意從事期指交易等語│
│    │                │          │    甚詳（詳偵卷(二)147 頁）。是以，│
│    │                │          │    所證情節，完全不符。足見，扣案│
│    │                │          │    之現金295,300 元，非屬被告田旻│
│    │                │          │    杰所有至明。                  │
├──┼────────┼─────┼─────────────────┤
│ 26 │手銬一付        │ 田 旻 杰 │被告戊○○於檢察官訊問時供稱：（問│
│    │                │          │：為何手銬放在田旻杰的櫃子裡？）那│
│    │                │          │付是他自己的等語（詳偵卷(二)112 頁）│
│    │                │          │。而被告田旻杰於本院審理時供稱：手│
│    │                │          │銬不要了等語（詳本院卷(三)147 頁）。│
│    │                │          │是以，依現存事證所示，難以認定左揭│
│    │                │          │手銬曾持用以暴力討債使用，且非違禁│
│    │                │          │物，復經被告田旻杰拋棄所有權，爰不│
│    │                │          │予宣告沒收。                      │
└──┴────────┴─────┴─────────────────┘
附表五
┌────────┬────────┬────────┬────────┐
│法        條    │修正前規定      │修正後規定      │新舊法之適用    │
├────────┼────────┼────────┼────────┤
│刑法第304 條、第│罰金罰鍰提高標準│刑法施行法第1 條│(一)適用舊法。    │
│305 條、第354 條│條例第1 條前段規│之1 規定：「中華│(二)本件被告等所犯│
│：罰金罰鍰提高標│罰金、罰鍰者，就│刑法修正施行後，│刑法第304 條、第│
│準條例第1 條前段│其原定數額得提高│刑法分則編未修正│305 條、第354 條│
│、現行法規所定貨│為2 倍至10倍。」│之條文定有罰金者│（第304 條及第30│
│幣單位折算新台幣│現行法規所定貨幣│，自94年01月07日│5 條均為銀元三百│
│條例第2 條、刑法│單位折算新台幣條│刑法修正施行後，│元以下；第354條 │
│第33條第5 款    │例第2 條規定：「│就其所定數額提高│為銀元五百元以下│
│                │現行法規所定金額│為30倍，但72年06│），且為刑法分則│
│                │之貨幣單位為圓、│月26日到94年01月│編未修正之條文而│
│                │銀元或元者，以新│07日新增或修正之│定有罰金刑者，於│
│                │台幣元之3 倍折算│條文，就其所定數│刑法施行法第1條 │
│                │之。」          │額提高為3 倍。」│之1 修正增訂前，│
│                │刑法第33條第5 款│刑法第33條第5 款│其貨幣單位為銀元│
│                │規定：「罰金：1 │規定：「罰金：新│，是被告等人分別│
│                │元以上。」      │台幣1,000 元以上│所犯刑法第304 條│
│                │                │，以百元計算之。│、第305 條、第35│
│                │                │」              │4 條之罪罰金刑之│
│                │                │                │提高標準，於適用│
│                │                │                │罰金罰鍰提高標準│
│                │                │                │條例第1 條前段及│
│                │                │                │現行法規所定貨幣│
│                │                │                │單位折算新台幣條│
│                │                │                │例第2 條規定換算│
│                │                │                │為新台幣時，法定│
│                │                │                │刑罰金部分，刑法│
│                │                │                │第304 條、第305 │
│                │                │                │條應為罰金新臺幣│
│                │                │                │9,000 元以下；刑│
│                │                │                │法第354 條應為罰│
│                │                │                │金新臺幣15,000元│
│                │                │                │以下（乘以10，再│
│                │                │                │乘以3） 。如適用│
│                │                │                │刑法施行法第1條 │
│                │                │                │之1 規定提高30倍│
│                │                │                │，則刑法第304條 │
│                │                │                │、第305 條應為罰│
│                │                │                │金新臺幣9,000 元│
│                │                │                │以下；刑法第354 │
│                │                │                │條應為罰金新臺幣│
│                │                │                │15,000元以下（乘│
│                │                │                │以30），故關於法│
│                │                │                │定刑為罰金部分之│
│                │                │                │提高標準，新法非│
│                │                │                │較有利於被告，本│
│                │                │                │案關於刑法第304 │
│                │                │                │條、第305 條、第│
│                │                │                │354 條法定刑罰金│
│                │                │                │提高標準部分，應│
│                │                │                │依刑法第2 條第1 │
│                │                │                │項前段規定，適用│
│                │                │                │行為時之法律即罰│
│                │                │                │金罰鍰提高標準條│
│                │                │                │例第1 條前段及現│
│                │                │                │行法規所定貨幣單│
│                │                │                │位折算新台幣條例│
│                │                │                │第2 條之規定。  │
│                │                │                │(三)法定刑罰金部分│
│                │                │                │，依修正前刑法第│
│                │                │                │33條第5 款規定，│
│                │                │                │及罰金罰鍰提高標│
│                │                │                │準條例第1 條前段│
│                │                │                │提高後，再依現行│
│                │                │                │法規所定貨幣單位│
│                │                │                │折算新台幣條例第│
│                │                │                │2 條換算為新台幣│
│                │                │                │時，為新台幣6元 │
│                │                │                │以上至30元以上，│
│                │                │                │依修正後刑法第33│
│                │                │                │條第5 款規定，為│
│                │                │                │新台幣1,000 元以│
│                │                │                │上，修正後刑法第│
│                │                │                │33條第5 款規定非│
│                │                │                │較有利於被告，依│
│                │                │                │刑法第2 條第1項 │
│                │                │                │前段規定，應適用│
│                │                │                │修正前刑法第33  │
│                │                │                │條第5 款規定。  │
├────────┼────────┼────────┼────────┤
│刑法第56條      │連續數行為而犯同│已刪除。        │(一)適用舊法。    │
│連續犯          │一罪名者，以一罪│                │(二)上開被告等人於│
│                │論。但得加重其刑│                │本案涉及到連續犯│
│                │至二分一。      │                │行部分，依修正前│
│                │                │                │刑法第56條規定，│
│                │                │                │應以一罪論，並加│
│                │                │                │重其刑，於適用新│
│                │                │                │法時應分論併罰，│
│                │                │                │修正後刑法之規定│
│                │                │                │並非較有利於被告│
│                │                │                │，依刑法第2 條第│
│                │                │                │1 項前段規定，仍│
│                │                │                │應適用修正前刑法│
│                │                │                │第56條規定。    │
├────────┼────────┼────────┼────────┤
│刑法第55條      │犯一罪而其方法或│已刪除          │(一)適用舊法。    │
│牽連犯          │結果之行為犯他罪│                │(二)上開被告等人於│
│                │名者，從一重處斷│                │本案犯行涉及到牽│
│                │。              │                │連犯部分，依修正│
│                │                │                │前刑法第55條規定│
│                │                │                │，應從一重處斷，│
│                │                │                │於適用新法時應分│
│                │                │                │論併罰，修正後刑│
│                │                │                │法之規定並非較有│
│                │                │                │利於被告，依刑法│
│                │                │                │第2 條第1 項前段│
│                │                │                │規定，仍應適用修│
│                │                │                │正前刑法第55條後│
│                │                │                │段規定，論以牽連│
│                │                │                │犯。            │
│                │                │                │                │
│                │                │                │                │
├────────┼────────┼────────┼────────┤
│刑法第47條      │受有期徒刑之執行│受徒刑之執行完畢│(一)適用舊法。    │
│累犯            │完畢，或受無期徒│，或一部之執行而│(二)被告戊○○、田│
│                │刑或有期徒刑一部│赦免後，五年以內│旻杰於有期徒刑執│
│                │之執行而赦免後，│故意再犯有期徒刑│行完畢後，5 年以│
│                │五年以內再犯有期│以上之罪者，為累│內再故意犯本件有│
│                │徒刑以上之罪者，│犯，加重本刑至二│期徒刑以上之罪，│
│                │為累犯，加重本刑│分之一。第98條第│依修正前刑法第47│
│                │至二分之一。    │2 項關於因強制工│條，或修正後刑法│
│                │                │作處分之執行完畢│第47條第1 項規定│
│                │                │或一部之執行而免│，均構成累犯，依│
│                │                │除後，五年以內故│新法規定，並未有│
│                │                │意再犯有期徒刑以│利於被告，因此，│
│                │                │上之罪者，以累犯│應依刑法第2 條第│
│                │                │論。            │1 項前段規定，依│
│                │                │                │修正前刑法第47條│
│                │                │                │規定，論以累犯，│
│                │                │                │加重其刑。      │
├────────┼────────┼────────┼────────┤
│刑法第41條第1 項│刑法第41條第1 項│刑法第41條第1 項│(一)適用舊法。    │
│前段易科罰金部分│前段規定：「犯最│前段規定：「犯最│(二)被告午○○、林│
│                │重本刑為5 年以下│重本刑為5 年以下│漢國行為時之易科│
│                │有期徒刑以下之刑│有期徒刑以下之刑│罰金折算標準，應│
│                │之罪，而受6 個月│之罪，而受6 個月│以銀元100 元至30│
│                │以下有期徒刑或拘│以下有期徒刑或拘│0 元折算為1 日，│
│                │役之宣告，因身體│役之宣告者，得以│經依現行法規所定│
│                │、教育、職業、家│新台幣1 千元、2 │貨幣單位折算新台│
│                │庭之關係或其他正│千元或3 千元折算│幣條例第2 條規定│
│                │當事由，執行顯有│一日，易科罰金。│換算為新台幣後，│
│                │困難者，得以1 元│」              │應以新台幣300元 │
│                │以上3 元以下折算│                │至900 元折算為1 │
│                │1日 ，易科罰金。│                │日，修正後則以新│
│                │」罰金罰鍰提高標│                │台幣1,000 元、2,│
│                │準條例第2 條（已│                │000 元3,000 元折│
│                │刪除）規定：「依│                │算1 日，修正後刑│
│                │刑法第41條易科罰│                │法第41條第1 項前│
│                │金或第42條第2 項│                │段規定，並非較有│
│                │易服勞役者，均就│                │利於被告，依刑法│
│                │其原定數額提高為│                │第2 條第1 項前段│
│                │100 倍折算1日 ；│                │規定，適用行為時│
│                │法律所定罰金數額│                │法律即修正前刑法│
│                │未依本條例提高倍│                │第41條第1 項前段│
│                │數，或其處罰法條│                │及罰金罰鍰提高標│
│                │無罰金刑之規定者│                │準條例第2 條規定│
│                │，亦同。」      │                │，定其易科罰金之│
│                │                │                │折算標準。行為人│
│                │                │                │之法律。        │
├────────┼────────┼────────┼────────┤
│刑法第51條第5款 │宣告多數有期徒刑│宣告多數有期徒刑│(一)適用舊法。    │
│數罪併罰定應執行│者，於各刑中之最│者，於各刑中之最│(二)修正後刑法第51│
│刑              │長期以上，各刑合│長期以上，各刑合│條第5 款規定並非│
│                │併之刑期以下，定│併之刑期以下，定│較有利於被告，依│
│                │其刑期。但不得逾│其刑期。但不得逾│刑法第2 條第1項 │
│                │20年。          │30年。          │前段規定，適用修│
│                │                │                │正前刑法第51條第│
│                │                │                │5 款規定定其應執│
│                │                │                │行之刑。        │
└────────┴────────┴────────┴────────┘


司法院資訊處製作；財團法人民間司法改革基金會備份。
